【裁判字號】    99,易,1043
【裁判日期】    991122
【裁判案由】    恐嚇取財等
【裁判全文】
臺灣高雄地方法院刑事判決              99年度易字第1043號
公  訴  人  臺灣高雄地方法院檢察署檢察官
被      告  劉欽旺
            楊國亮
            呂忠信
            王建富
            王俊傑
            黃偉庭
            郭偉隆
            劉須浩
上列被告因恐嚇取財等案件，經檢察官提起公訴（98年度偵字第
3773號、第6060號、第6061號、第21205 號、第25921 號、第33
086 號），本院判決如下：
    主  文
劉欽旺共同犯竊盜罪，佰捌拾罪，各處有期徒刑肆月；又共同
犯恐嚇取財罪，佰捌拾罪，各處有期徒刑玖月，應執行有期徒
刑拾年陸月。
楊國亮共同犯竊盜罪，佰伍拾壹罪，各處有期徒刑肆月；又共
同犯恐嚇取財罪，佰伍拾壹罪，各處有期徒刑玖月，應執行有
期徒刑拾年。
王建富幫助犯恐嚇取財罪，處有期徒刑肆月，如易科罰金，以新
臺幣壹仟元折算壹日。
王俊傑幫助犯恐嚇取財罪，處有期徒刑伍月，如易科罰金，以新
臺幣壹仟元折算壹日。
黃偉庭幫助犯恐嚇取財罪，累犯，處有期徒刑陸月，如易科罰金
，以新臺幣壹仟元折算壹日。
劉須浩幫助犯恐嚇取財罪，處有期徒刑肆月，如易科罰金，以新
臺幣壹仟元折算壹日。
楊國亮其餘被訴部分（即附表三編號85、91、93、94、97、99、
100 、102 、106、108 、111 、112 、113 、114 、116 、117
、118 、119 、120 、121 、122 、124 、125 、126 、127 、
128 、129 、130 、131 部分）無罪。
呂忠信無罪。
郭偉隆免訴。
    事  實
一、黃偉庭曾於民國93年間犯非法持有改造槍枝罪，經臺灣高雄
    地方法院判處有期徒刑1 年2 月確定，甫於95年4 月27日執
    行完畢。
二、劉欽旺、楊國亮、黃武舜、吳宗益、吳宗穎、王冠智、劉志
    忠（黃武舜、吳宗益、吳宗穎、王冠智、劉志忠所涉本案犯
    行，另由臺灣高雄地方法院檢察署檢察官偵辦）及其他真實
    姓名年籍不詳之成年人（下稱劉欽旺等人），共同意圖為自
    己不法所有，基於竊盜及恐嚇取財之犯意聯絡，共組擄鴿勒
    贖集團，先由集團內姓名年籍不詳之成員，自96年間起，在
    不詳地點，分別取得可預見其帳戶係供作擄鴿勒贖集團犯罪
    使用，仍基於幫助恐嚇取財之不確定故意而提供帳戶之王俊
    傑、黃偉庭、簡上鈜、林振宇及吳文誠（簡上鈜另經本院逕
    以簡易判決處刑；林振宇及吳文誠所為幫助犯恐嚇取財罪部
    分均已分別經臺灣臺南地方法院判決確定）之如附表一所示
    帳戶存摺、提款卡及密碼，作為恐嚇取財匯款帳戶使用。再
    由集團內姓名年籍不詳成員，於不詳時地，分別取得可預見
    其門號係供作擄鴿勒贖集團犯罪使用，仍基於幫助恐嚇取財
    之不確定故意而提供行動電話門號之身分不詳外籍人士、黃
    南傑之如附表二編號1-5 所示行動電話門號SIM 卡；另王建
    富基於幫助恐嚇取財之不確定故意，將同具上開幫助恐嚇取
    財犯意之劉須浩所申設如附表二編號6 所示門號SIM 卡交給
    黃武舜，嗣黃武舜與所屬擄鴿勒贖集團成員即以上述行動電
    話門號作為聯絡被害人使用。
三、自96年9 月間起至97年5 月1 日止（起訴書雖載至97年3 月
    間止，但依起訴書附表三所示被害人之匯款時間及卷附被害
    人所稱放出失竊鴿子及接獲恐嚇電話時間，最晚應至97年5
    月1 日止，起訴書就此所載，顯有錯誤，應予更正），由劉
    欽旺及黃武舜在高雄縣大寮鄉新厝村山區及林園鄉駱駝山山
    區某處，分別架設鴿網後，並以彈弓及鉛彈朝鴿群擊發，驚
    嚇鴿群，使鴿群撞網之方式，竊取如附表三所示陳契榮等人
    所有如附表三所示數量之賽鴿，並將上開所竊取之賽鴿以每
    隻新臺幣（下同）1100元之價格售予楊國亮。再由楊國亮與
    真實姓名年籍不詳之集團成員，以所取得之前揭行動電話門
    號，依據所竊得賽鴿腳環所載之電話號碼，聯絡如附表三所
    示陳契榮等人，對其恐嚇稱：如果要取回鴿子，需匯款如附
    表三所示金額之款項至如附表三所示之帳戶內等語，致如附
    表三所示陳契榮等人因心生畏懼而於附表三所示時間匯款如
    附表三所示金額至如附表三所示帳戶中，並由劉志忠指示旗
    下車手王冠智持如附表一所示編號2 至7 號所示帳戶之提款
    卡，另姓名年籍不詳之集團成員，持如附表一編號1 所示帳
    戶之提款卡，分別將如附表三所示陳契榮等人匯入之款項提
    領出而交由所屬擄鴿勒贖集團朋分花用（楊國亮參與本案部
    分僅自96年9 月間起至97年3 月19日止，因97年3 月20日渠
    已在押，詳下述）。嗣經附表三所示陳契榮等人報警處理，
    始循線查悉上情。
四、案經高雄縣政府警察局、高雄市政府警察局苓雅分局移送臺
    灣高雄地方法院檢察署檢察官偵查起訴。
    理  由
壹、證據能力部分：按被告以外之人於審判外之言詞或書面陳述
    ，除法律有規定者外，不得作為證據；又被告以外之人於審
    判外之陳述，雖不符第159 條之1 至第159 條之4 之規定，
    但經當事人於審判程序同意作為證據，法院審酌該言詞陳述
    或書面陳述作成時之情況，認為適當者，亦得為證據；當事
    人、代理人或辯護人於法院調查證據時，知有第159 條第1
    項不得為證據之情形，而未於言詞辯論終結前聲明異議者，
    視為有前項之同意，刑事訴訟法第159 條第1 項、第159 條
    之5 規定甚明。經查，本判決後開所引用之各該被告以外之
    人於審判外之陳述（包括書面陳述），雖屬傳聞證據，惟業
    經被告劉欽旺、楊國亮、呂忠信、王建富、王俊傑、黃偉庭
    、劉須浩及檢察官於審理期日時均表示無意見而不予爭執，
    且迄至言詞辯論終結前亦均未聲明異議，本院審酌上開證據
    資料製作時之情況，尚查無違法不當之瑕疵，亦認為以之作
    為證據應屬適當，故揆諸前開法律規定與說明，爰逕依刑事
    訴訟法第159 條之5 規定，認前揭證據資料均例外有證據能
    力。
貳、有罪部分
一、訊據被告劉欽旺、王建富、劉須浩對前揭犯行，於審理時均
    坦承不諱（見本院卷二第36-37 頁），核與附表三所示被害
    人於警詢之指訴及共同被告王冠智之供述情節相符，且有附
    表三所示被害人陳契榮等之匯款資料、通聯調閱查詢單、臺
    灣臺南地方法院檢察署檢察官97年度偵字第5897號起訴書、
    臺灣臺南地方法院97年度易字第874 號判決書、臺灣桃園地
    方法院檢察署檢察官97年度偵字第12986 號聲請簡易判決處
    刑書、臺灣桃園地方法院98年度桃簡字第339 號判決書、臺
    灣臺南地方法院97年度易字第1455號、97年度簡字第2275號
    刑事判決、附表一所示人頭帳戶之開戶資料、交易明細表，
    附表二所示門號申辦人資料存卷可查（見卷第34-43 頁，
    卷第43-403頁，卷第6-44 7頁，卷第63-309頁，卷
    第81 -272 、562-591 頁，卷第5-10頁，卷第43-548頁
    ），足證被告劉欽旺、王建富、劉須浩出於任意性之自白均
    與事實相符，應可採信。至於被告劉欽旺雖於審理時改稱：
    本案犯行均是其一人所為云云，然其於偵訊時已供稱其與黃
    武舜一同擄鴿，再交由楊國亮恐嚇鴿主，每隻鴿子得1100元
    ，其和黃武舜對分。網鴿子不可能一人作等語綦詳（見本院
    卷一第144-152 頁之被告劉欽旺偵訊錄影光碟內容勘驗報告
    ），再佐以本案被竊鴿子共52 1隻，如附表三之被害人亦高
    達380 位，所使用之如附表二、三之帳戶、電話甚多，被告
    劉欽旺1 人怎有可能犯下本案全部犯行。此外，證人即本案
    承辦員警楊坤明於審理時證稱：「（問：你是否為本案承辦
    警員？）是的。我當時任職高雄縣刑警大隊。（問：關於劉
    欽旺與黃武舜於高雄縣大寮鄉新厝村及林園鄉駱駝山山區竊
    鴿你如何查獲的？）我們移送2 件，第1 件是劉欽旺使用林
    文貴的帳戶，我們去調取林文貴的提款相片，請林文貴來指
    認，林文貴指認是劉欽旺向他收購帳戶存摺的。我們通知劉
    欽旺，但通知不到，之後通緝並先行移送偵辦。到了97年4
    月多的時候劉欽旺通緝到案，當時有很多單位要通知劉欽旺
    ，劉欽旺就來隊部找我們，說為何這麼多單位通知他，我就
    告訴他說你到底犯幾案？有幾個共犯？他說他要悔改不做了
    ，所以我們就做第2 次偵訊筆錄，我有問他說共犯有哪些人
    ，他說有強仔、黑龍、還有說他抓了鴿子給楊國亮，當時我
    們也不認識楊國亮。我們就針對本案重新調取一些資料才作
    第2 次的移送。（問；你說第2 次劉欽旺主動到你們隊上去
    說明所作的筆錄是否為97年4 月17日警詢筆錄？）是的。（
    問；你剛剛有提及劉欽旺於97年4 月17日到你們隊上做該次
    筆錄之前，你們並不知悉涉案人還有楊國亮，你們在該次的
    警詢筆錄裡有提示楊國亮的照片供劉欽旺指認，楊國亮的照
    片你們如何查出來的？）刑事檔案就可以調出來了。我們在
    電腦上打楊國亮的名字進入戶役政系統查詢，從有前科的楊
    國亮來篩選，就特定戶役政上面某位楊國亮的照片，並提示
    給劉欽旺作指認。（問：劉欽旺當時指認楊國亮的時候，是
    否就一下認出？還是看很久？）劉欽旺有說楊國亮住在臺南
    縣玉井鄉，我們就鎖定玉井鄉的楊國亮讓劉欽旺指認。因為
    畫面不是很清楚，劉欽旺有猶豫一下。（問：當時劉欽旺還
    有供出黃武舜及黑龍，你們是否有找到該2 人？）『黑龍』
    該人劉欽旺沒有辦法告知他的真實姓名、年籍，我們找不到
    ，黃武舜則通緝中。（問：你們於第1 件林文貴案件的時候
    ，你們就只有移送劉欽旺、林文貴及王冠智？）是。王冠智
    為車手，林文貴為提供帳戶存摺的人，林文貴指認劉欽旺是
    向他收購存摺的人。所以我們在當時都還不知道有黃武舜、
    黑龍、楊國亮等人。（問：劉欽旺到你們隊上去製作筆錄的
    時候，說到共犯名字是否都說綽號？）是的。（問：有無說
    楊國亮的綽號為何？）就說『阿亮』而已，後來才說『阿亮
    』的真實姓名為楊國亮。（問：你們之前有無偵辦過楊國亮
    的案件？）沒有。我自己本身沒有，其他縣警局的同仁有沒
    有我不知道。」等語甚詳（見本院卷一第225-227 頁），足
    見被告劉欽旺係主動供出被告楊國亮共犯本案犯行，亦對被
    告楊國亮有一定程度之了解，並知道被告楊國亮之住所，更
    徵其於警詢時供承被告楊國亮為本案共犯及其之指認可信。
    是其於審理時所辯，無非意圖袒護其他被告之詞，無可憑信
    。
二、訊據被告楊國亮則矢口否認犯行，辯稱：渠不認識楊國亮，
    也沒有參與本案犯行云云。然查，被告劉欽旺於偵訊時稱：
    其認識楊國亮。其網鴿子交給楊國亮、黃武舜，黃武舜也有
    和其一起網鴿。其有1 、2 次直接將鴿子交給楊國亮，是黃
    武舜叫其去的，大部分時候則是黃武舜拿鴿子給楊國亮。楊
    國亮有常常到擄鴿現場。鴿子每隻賣1100元給楊國亮，其跟
    黃武舜對分。黃武舜說大寮鄉新厝村山區起初是楊國亮在竊
    鴿，後來黃武舜和楊國亮說好，由其和黃武舜負責竊鴿再交
    給楊國亮等語明確（見本院卷一第144- 152頁之被告劉欽旺
    偵訊錄影光碟內容勘驗報告），又被告劉欽旺上開陳述亦經
    其具結在卷（見卷第15頁反面），復經其當庭指認楊國亮
    、黃武舜無誤，有指認相片為憑（見卷第31頁），且經遍
    查全卷，亦無證據認被告劉欽旺與楊國亮有何仇怨，被告劉
    欽旺應無必要故意設詞誣陷被告楊國亮，並致己受偽證罪追
    訴處罰之風險，顯見被告劉欽旺上述供詞，應屬事實。此外
    ，被告楊國亮於警詢及偵訊時亦供稱：渠1 個月內去過高雄
    縣大寮鄉山區約2 、30次，去竊網賽鴿。渠依賽鴿私環上的
    電話恐嚇鴿主匯款，才將賽鴿放回。渠有使用0000000000號
    行動電話（即附表二編號5 之門號）向被害人恐嚇，並使用
    林振宇之帳戶等語（見卷第18-24 頁，卷第61頁），益
    徵被告楊國亮確與劉欽旺等人共同犯下本案犯行無疑。被告
    楊國亮所辯無非卸責之詞，不足採信。
三、訊據被告黃偉庭、王俊傑亦均否認犯行，被告黃偉庭辯稱：
    其所有如附表一編號4 、5 所示帳戶之存摺、提款卡、密碼
    、印章均遭人偷走，並未交與他人云云；被告王俊傑則辯稱
    ：伊向「阿明」借錢，遂將附表一編號7 所示帳戶提供給「
    阿明」之男子使用云云。經查：
 1、附表一編號4 、5 所示之帳戶為被告黃偉庭所申請，而附表
    一編號7 所示之帳戶則為被告王俊傑申設，且被告王俊傑有
    將附表一編號7 所示之帳戶存摺、提款卡（含密碼），交給
    某姓名年籍不詳、綽號「阿明」之成年人使用等情，業據被
    告黃偉庭、王俊傑所不爭，並有附表一編號4 、5 、7 所示
    帳戶之基本資料、交易明細清單為憑（見卷第441-447 頁
    ，卷第492-519 頁，本院卷一第133-135 頁），堪可認定
    。而上開帳戶經前揭擄鴿勒贖集團用以供被害人匯入贖金之
    用，亦認定如前。
 2、按於金融機構開設帳戶，請領存摺及提款卡，係針對個人身
    分之社會信用而予以資金流通，具有強烈之屬人性格，而金
    融帳戶作為個人理財之工具，申請開設並無任何特殊之限制
    ，一般民眾皆得以存入最低開戶金額之方式申請取得，且同
    一人更得在不同之金融機構申請數個存款帳戶使用，此乃眾
    所週知之事實。故一旦有人刻意收集他人帳戶使用，依一般
    常識，極易判斷係隱身幕後之人基於使用他人帳戶，規避存
    提款不易遭偵查機關循線追查之考慮而為，自可產生與不法
    犯罪目的相關之合理懷疑。且日常生活中，不法之徒利用人
    頭帳戶進行之不法行為，最常見者不外詐騙他人錢財或恐嚇
    他人交付金錢，此經傳播媒體多所報導，政府機關亦廣為宣
    導，一般稍具知識之人，對此情形絕難諉以不知。而存摺、
    印章、提款卡、密碼均係與個人隱私密切相關之重要物件，
    一般人若非基於特殊目的或情誼，斷無任意交由他人保管或
    使用之理。縱有特殊情況偶須交付他人使用，亦必深入瞭解
    用途及合理性，始會安心提供。且一旦遺失，凡有正常智識
    經驗之人，均知應於第一時間向銀行申請掛失並向警方報案
    ，以免損及自身權益或遭他人為不法利用。
 3、觀被告黃偉庭於警詢時供稱：「我因附表一編號5 所示之帳
    戶密碼忘記，故於97年1 月26日或27日前往高雄第二信用合
    作社苓雅分社申請新的密碼給我媽媽幫我存錢用，而附表一
    編號4 所示之帳戶則都未使用，所以將該2 帳戶之存摺、提
    款卡及高雄第二信用合作社苓雅分社密碼單放在機車置物箱
    內，而機車就停在渠當時在高雄市苓雅區○○○路189 巷2
    號11樓之1 樓下。我於97年2 月初就與父親去臺北工作，也
    將此事忘記。一直到97年4 月25日接到堂哥黃大楹電話問我
    說是否有將銀行帳戶拿去賣，不然警察怎會來找我，我才知
    帳戶之存摺、提款卡已被偷走。我媽媽有問存摺的事，我告
    訴她東西放在機車置物箱內，而機車鑰匙被我帶到臺北，所
    以她也打不開。」等語（見卷第38-39 頁）。於偵訊時則
    稱：「（問：你有高雄籬仔內郵局、高雄第二信用合作社苓
    雅分社帳戶？）有，我申請來存錢的。（問：帳戶現在何處
    ？）我放在車箱內不見了，存摺跟印章、提款卡、密碼一起
    不見了，我才剛去換發金融卡而已，我放在機車的置物箱內
    被偷了，時間是97年1 、2 月份的事情，那時候我人在臺北
    ，不知道不見了，過了1 個月後我回來才知道不見了，遺失
    的那天我剛好去臺北，我2 本帳戶都放在一起，都一起不見
    了。（問：提款卡那麼重要的東西為何放在機車裡？）那天
    辦完，我趕著去臺北，所以忘記了」等語（見卷第19-20
    頁）。而於審理時先稱：「（問：對於檢察官起訴之犯罪事
    實是否認罪？）存摺是於98年1 、2 月份在苓雅區○○○路
    我家大樓樓下一樓門口不見的。我也不知道怎麼不見的，可
    能是被偷走的。有郵局及高雄第二信用合作社苓雅分社的2
    本存摺不見了。我才剛去辦好2 個帳戶的密碼請領，沒有換
    新卡片。我將2 個帳戶存摺、印章、提款卡及新領的密碼一
    起放在車箱裡面，機車停放在我家大樓下面，就接到電話說
    要去臺北上班，於2 月份從臺北回來的時候發現不見的。何
    時發現不見的我不確定日期，後來我發現之後有去辦理掛失
    。我辦理這二個帳戶是我要帶去臺北用來匯款給我母親的。
    當時沒有帶走是因為要趕時間坐高鐵去臺北。」等語（見本
    院卷一第115 頁）；再稱：「（問：本案第二信用合作社存
    摺、提款卡、印章、密碼遺失之後，你有沒有去報案？）我
    有打電話去銀行辦理遺失。（問：在你發現遺失之後，多久
    打去銀行辦理遺失？）就是1 月份與2 月份之間，當時我從
    臺北回來。遺失過了2 、3 天才去辦理遺失。（問：有沒有
    去警局報案？）沒有。（問：為何沒有去警局報案？）因為
    我以為打電話向銀行辦理遺失就可以了，去警察局報案很麻
    煩。我是在放假回高雄的時候打電話去銀行辦理遺失，因為
    是回來才發現存摺等不見了。（問：郵局帳戶於97年間是否
    有被當人頭使用而被通報警示帳戶？）沒有。我第二信用合
    作社與郵局的帳戶一起遺失的。之前說98年間遺失是我口誤
    ，因為我是97年去臺北的。（問：於97年1 月21日有支出50
    元，又存入50元，這存提紀錄是你去做的嗎？（提示交易明
    細表））當時我要去臺北上班要使用，因為密碼忘記了，所
    以我是去銀行換存摺。後來我趕著去臺北，所以就放在車子
    裡面忘記拿了。（問：你的郵局帳戶同一天97年1 月21日存
    提紀錄是你做的嗎？）是的。（問：你有沒有更換提款卡密
    碼？）有。我連帳戶存摺一起換。（問：為何你之前在準備
    程序中說沒有更換提款卡密碼？）我忘記了。因為這已經是
    很久的事了。我是後來看到起訴書之後我才知道的。但我印
    象中存摺與提款卡是有一起換。（問：你怎樣發現這二本存
    摺、提款卡都不見了？）我從臺北回來打開機車置物箱後，
    就發現該二本帳戶不見了。（問：你有沒有問家中的人是否
    知道該二本存摺如何不見的？）我家人沒有騎乘該輛機車所
    以不知道。（問：你去臺北多久？）半年多。97年1 、2 月
    份的時候，該次我去2 個多月。（問：你去2 個多月，你如
    何還記得車上還有2 本存摺？）因為我要騎機車打開置物箱
    拿安全帽，才發現2 本存摺不見了。當時我也還記得有2 本
    存摺在車內。（問：該2 本存摺拿去臺北做何用？）工作存
    錢後，郵局帳戶原本要留在家裡給我母親，信用合作社的帳
    戶我帶走用來匯錢用的。（問：你忘記將該二本存摺帶去臺
    北有沒有告訴你母親？）沒有。去臺北上班我忘記了，是回
    到高雄要騎車的時候才突然想起來。（問：你剛剛說你有去
    辦理遺失，你是打電話到哪家銀行辦理遺失？）郵局及第二
    信用合作社都有。（問：有何辯解？）我與他們都不認識，
    我要怎麼將存摺交給他們，我當時是說我堂哥打電話給我，
    我在鳳山講的時候，與我現在想起來不同，我還沒有回去之
    前，我堂哥有告訴我說車子好像有被人家撬過，但並沒有說
    我的存摺被偷，且我的機車有被人家移動過。是後來我回去
    高雄要騎車的時候才發現存摺不見了。且我堂哥也沒有鑰匙
    可以打開置物箱，鑰匙也被我帶上去臺北了。」等語（見本
    院卷二第64-70 頁），被告黃偉庭對於所稱附表一編號4 、
    5 所示之帳戶於遺失前有無換發密碼或提款卡？渠去臺北及
    回高雄之時間為何？究竟上開帳戶之何物品不見？為何放置
    在機車車廂內？何時及如何發現不見等問題，前後供述不一
    ，渠所辯已難信為真。又渠所辯有換發提款卡、密碼及於發
    現附表一編號4 、5 所示帳戶物品遺失後有掛失乙節，亦與
    卷附大眾銀行99年7 月6 日（99）高雄發字第36號函、中華
    郵政股份有限公司高雄郵局99年7 月29日高營字第09918034
    66號函及其附件所示上揭2 帳戶於97年間未有換發金融卡、
    密碼暨掛失之記錄等情不符（見本院卷一第131 、133-135
    頁）。再者，姑且不論渠供稱發現上揭2 帳戶等物不見之時
    間何者可採，渠上揭供詞已表示該2 帳戶用以存錢、匯款用
    ，顯見對渠而言係屬重要之物，又渠於審理時復稱：「我發
    現我的機車好像有被撬開、挖過的痕跡。」等語（見本院卷
    二第67頁），渠竟未於發現上開物品不見後即向銀行申請掛
    失並向警方報案，亦與常情不符。
 4、現今社會上，確存有不少為貪圖小利而出售個人帳戶供人使
    用之人，是犯罪集團成員僅須付出少許之金錢，即可取得可
    完全操控而無遭掛失風險之帳戶，衡情當無使用遭竊、遺失
    等未經申辦帳戶者同意使用之帳戶之可能，否則，自不法詐
    騙犯罪集團之角度審酌，渠等既知社會上一般正常之人如帳
    戶存摺、提款卡、密碼遭竊或遺失，為防止拾得或竊得之人
    盜領存款或將帳戶作為不法使用，必於發現後立即報警或向
    金融機構辦理掛失止付，而於原帳戶所有人掛失止付後，渠
    等即無法以拾得或竊得之存摺、提款卡提領該帳戶內之存款
    ，渠等在此情形下，如仍以此帳戶作為其犯罪工具，則在渠
    等向被害人恐嚇，並使被害人將款項轉入或匯入該帳戶後，
    卻又極有可能因帳戶所有人掛失止付而無法提領，則渠等大
    費周章從事於犯罪之行為，甘冒犯罪後遭追訴、處罰之風險
    ，卻只能平白無故替原帳戶所有人匯入金錢，而無法得償其
    犯罪之目的，無異於為他人作嫁，此等損人不利己之舉，又
    豈是狡詐之財產犯罪集團所可能犯之錯誤，易言之，從事此
    等財產犯罪之不法集團，若非確定該帳戶所有人不會報警或
    掛失止付，以確定渠等能自由使用該帳戶轉帳、提款，渠等
    應不至於以該帳戶從事財產犯罪。而被告黃偉庭供陳：「密
    碼是999 或666 。密碼有使用小紙條黏貼在存摺上面。」等
    語（見本院卷二第66-67 頁），則渠既能清楚記憶提款密碼
    ，且該密碼甚為易記，渠有何必要密碼用小紙條黏貼在存摺
    上面？所為顯違常理。由此，益證上開2 帳戶之存摺、提款
    卡、密碼，並非遺失，而是出於被告黃偉庭自由意志將該等
    物件交付給某擄鴿勒贖集團之成員，並告知其提款卡密碼無
    訛。
 5、至被告王俊傑雖以前詞置辯，但彼於警詢時先稱：「因我向
    綽號阿明男子借錢，他向我表示要還錢的話，要匯入我郵局
    帳戶由他提領，所以我才於96年初在我臺南縣佳里鎮外渡頭
    14號住處將存摺交給他，而提款卡因損壞，所以於96年6 月
    14日補發晶片卡後1 、2 星期，我還給他2000元時，順便交
    給他晶片卡。我不知『阿明』真名，是看報紙郵簿出租廣告
    打電話給他才認識。」等語（見卷第2-4 頁）；於審理則
    稱：「我是跟人家借錢，為了要方便轉帳，我將我的郵局存
    摺、提款卡及密碼於95、96年間在我家交給一個叫做『阿明
    』的，因為錢可以直接匯入我的郵局帳戶，我也不知道這個
    帳戶會被轉到劉欽旺那邊。（改稱）我們是當面點錢，他給
    我1 萬5000元，我給他存摺是為了要分期還錢。（再稱）我
    向對方借錢，為了自己方便分期付款給對方，且對方也說如
    果我的郵局帳號、存摺交給他，他們可以自行提款，也不用
    另外約時間見面。」等語（見本院卷一第115 頁）；再稱：
    「（問郵局帳戶交給何人？）1 個叫做阿明的，何時交付的
    我忘記了。（問：你於96年3 月申辦晶片金融卡，你何時交
    付的？）我存摺先交給他，是在96年3 月前。（問：你交給
    阿明哪些東西？）存摺及金融卡。（問：你如何認識阿明的
    ？）我是看報紙借錢的廣告內容。（問：你於警詢中說是看
    報紙郵簿出租廣告是嗎？）是的。（問：他拿多少錢給你？
    ）15000 元吧。（問：你交付幾本存摺？）1 本。（問：郵
    簿出租是什麼意思？）我記不清楚，時間已經過很久了。（
    問：阿明給你15000 元是你向他的借款？還是提供存摺的錢
    ？）我向他借的。（問：後來錢有沒有還清？）還欠他6000
    元，後來我就找不到人。（問：意思是你已經還他9000元？
    ）我不記得了。（問：你如何還錢？）我將錢匯入我自己的
    帳戶。（問：匯款多少？）忘了。（問：為何沒有還清？）
    因為我找不到人。（問：你要還清借款只要將欠額匯入你的
    帳戶就好不是嗎？）我已經忘記先前還他多少錢了。（問：
    你在97年1 月份時，你的存摺是否已經不再你手上？）是的
    。（問：當時阿明是否已經無法找到？）我跟他借錢後不久
    他人就找不到了。（問：借錢不久就找不到人，為何你會已
    經還錢9000元？）過沒多久我就有先還9000元，再過不久我
    打電話就聯絡不到人。（問：你有無去辦理遺失？）沒有。
    （問：你不會擔心你的存摺被拿去當作他人不法使用？）會
    。（問：你既然看到廣告是出租存摺的話，為何會變成借款
    ？）其實當初我也忘記廣告內容了，我只知道我是看廣告的
    ，我當時欠錢所以才會去向他借錢，也不知道為何最後會流
    到劉欽旺那裡作案，要是知道就不會交給他。（問：你說有
    匯9000元還他，你是如何匯款的？）我有當面交給他，也有
    到郵局匯款的。當初如何匯款過了很久我忘記了。（問：你
    去郵局匯款多少錢？）我忘記了。我只記得我有欠他，我也
    有還他並沒有還完，我尚有欠款，我的存摺及提款卡還在他
    那邊，之後我就接到法院的傳票。（問：你向阿明借錢的時
    候是否就是要借15000 元？）當初剛開始不知道要向他借15
    000 元或是20000 元現在也記不得了。（問：所以你是看廣
    告打電話去就直接說要借錢？）我們是見面後才講的。（問
    ：該廣告是說要出租存摺又沒有說是借款，為何阿明會出來
    與你見面？）我忘記廣告的內容。（問：阿明出來與你見面
    的時候，你就談到要借錢？）是的。（問：阿明有說要交存
    摺嗎？）存摺是不知道過多久之後才跟我說如果方便將存摺
    放在他那裡，我將錢匯進去之後比較方便，當時我說我沒有
    提款卡，他說之後再補給他就好。」等語（見本院卷二第15
    2-158 頁），所述關於何時交付附表一編號7 之帳戶存摺、
    提款卡？交付之原因？前後不一，已有可疑。再被告王俊傑
    所辯因借款而交付附表一編號7 之帳戶存摺、提款卡、密碼
    等物，惟其對借還款之時間、經過供詞反覆，甚至借、還款
    金額亦無法確認，遑論其稱所見之廣告為存摺出租，根本與
    借款無關，更難信為真。又被告王俊傑將附表一編號7 所示
    之帳戶之存摺、提款卡及密碼交付綽號「阿明」之人前，自
    應知悉「阿明」之真實姓名、年籍，以免其存摺、提款卡及
    密碼遭詐欺集團使用，然被告王俊傑卻在對於「阿明」之人
    之真實姓名、年籍資料毫無所悉之情況下，遽然交付上開帳
    戶之存摺、提款卡及密碼，甚至與「阿明」失去聯繫，其帳
    戶之存摺、提款卡及密碼已不知去向後，其既自承會擔心存
    摺被拿去當作他人不法使用，卻仍未積極處理，將帳戶掛失
    或報警處理。是彼所辯，要屬事後卸責之詞，不足為採。
 4、被告黃偉庭、王俊傑均係有正常辨識能力之人，其對將存摺
    、提款卡交付他人，並告知提款卡密碼後，極可能遭他人用
    作恐嚇取財之工具，衡情應有所預見，猶將之交付他人使用
    ，顯有容認犯罪事實發生之未必故意。
四、綜上所述，被告楊國亮、黃偉庭、王俊傑所辯均不足採，而
    被告劉欽旺、王建富、劉須浩均已坦承犯行，故本案事證既
    明，被告劉欽旺、王建富、劉須浩、楊國亮、黃偉庭、王俊
    傑犯行均堪認定，應依法論科。
五、核被告劉欽旺、楊國亮所為，均係犯刑法第320 條第1 項之
    竊盜罪及第346 條第1 項之恐嚇取財罪；被告黃偉庭、、王
    俊傑、王建富、劉須浩所為則均係犯刑法第30條、第346 條
    第1 項之幫助恐嚇取財罪。檢察官雖認被告王建富係與被告
    劉欽旺等人共組擄鴿勒贖集團而負責收集附表一所示之帳戶
    資料云云，但：查被告王建富固有將劉須浩之0000000000號
    門號SIM 卡交給黃武舜詳如前載，然經遍查全卷，並無證據
    證明被告王建富有參與本案竊鴿及恐嚇取財之行為，甚或有
    取得除被告劉須浩以外之人所申辦如附表二所示行動電話門
    號SIM 卡交給被告劉欽旺等人所組之擄鴿勒贖集團使用，應
    認檢察官之舉證尚有不足，惟被告王建富幫助擄鴿勒贖集團
    犯恐嚇取財罪，與檢察官起訴之共犯恐嚇取財罪2 者基本事
    實均同一，本院自得變更起訴法條而審理之（最高法院99年
    度臺上字第6717號判決意旨參照）。被告劉欽旺、楊國亮與
    共犯黃武舜、吳宗益、吳宗穎、王冠智、劉志忠及其他真實
    姓名年籍不詳之成年人就前揭犯行，均具有犯意聯絡及行為
    分擔，為共同正犯。被告黃偉庭以1 個交付行為同時交付2
    個帳戶資料；被告王俊傑以1 個交付帳戶資料行為；被告王
    建富、劉須浩以1 個交付行動電話SIM 卡之行為，均幫助擄
    鴿勒贖集團成員遂行如附表三所示之多次恐嚇取財犯行，為
    想像競合犯，均應從一重處斷。被告劉欽旺、楊國亮多次竊
    盜及恐嚇取財犯行，犯意各別，所侵害之被害人、法益不同
    ，均應予分論併罰。被告黃偉庭前曾受如事實欄所載有期徒
    刑之執行，有臺灣高等法院被告前案紀錄表附卷可考，其於
    有期徒刑執行完畢後5 年以內，故意再犯本案最重本刑為有
    期徒刑以上之刑之罪，為累犯，應依法加重其刑。又被告黃
    偉庭、王俊傑、王建富、劉須浩均未實際參與詐欺犯行，所
    犯情節較正犯輕微，應依刑法第30條第2 項規定，減輕其刑
    ，而被告黃偉庭部分依法應先加後減之。爰審酌被告劉欽旺
    竊取被害人財物，漠視他人合法權益，更將竊得賽鴿交給楊
    國亮，由楊國亮遂行恐嚇取財犯行，被告劉欽旺、楊國亮行
    為實屬惡劣，且被告劉欽旺、楊國亮前曾因相同犯行，經本
    院及臺灣臺南地方法院判罪處刑，有臺灣高等法院被告前案
    紀錄表在卷可稽（不構成累犯），仍不思悔改，再以相同手
    法犯本案，惡性非輕，又尚未與被害人和解，且本案被害人
    數眾多，金額非低；另被告黃偉庭、王俊傑、王建富、劉須
    浩部分則審酌渠等明知個人之金融機構帳戶資料及行動電話
    SIM 卡交給他人可能供他人做不法使用，仍基於不確定之故
    意，提供所申請帳戶資料、行動電話SIM 卡給擄鴿勒贖集團
    成員使用，除使被害人受有損害，並造成國家查緝犯罪之困
    難，嚴重破壞社會治安及金融秩序，助長社會犯罪風氣，更
    造成被害人求償上之困難，所為實不足取，惟念及渠等並未
    實際參與恐嚇取財犯行，且被告王建富、劉須浩於本院審理
    期間坦承犯行，尚有悔意，並同參酌本案被害人數及金額等
    一切情狀，分別量處如主文所示之刑，並就被告劉欽旺、楊
    國亮2 人所犯之刑均定其應執行之刑。
六、至檢察官另建請本院：因被告劉欽旺、楊國亮一再實施竊盜
    犯罪，顯有犯罪習慣，應諭知其2 人刑前強制工作云云。惟
    按保安處分係針對受處分人將來之危險性所為之處置，以達
    教化、治療之目的，為刑罰之補充制度。我國現行刑法採刑
    罰與保安處分雙軌制，係在維持行為責任之刑罰原則下，為
    協助行為人再社會化之功能，以及改善行為人潛在之危險性
    格，期能達成根治犯罪原因、預防犯罪之特別目的。是保安
    處分中之強制工作，旨在對嚴重職業性犯罪及欠缺正確工作
    觀念或無正常工作因而犯罪者，強制其從事勞動，學習一技
    之長及正確之謀生觀念，使其日後重返社會，能適應社會生
    活。又保安處分應受比例原則之規範，使保安處分之宣告，
    與行為人所為行為之嚴重性、行為人所表現之危險性及對於
    行為人未來行為之期待性相當之意旨而制定，而由法院視行
    為人之危險性格，決定應否令入勞動處所強制工作，以達預
    防之目的。查本案被告劉欽旺、楊國亮雖均有多次與本案相
    同犯行之竊盜犯罪而經法院判決有罪處刑之紀錄，有臺灣高
    等法院被告前案紀錄表存卷可憑，然其2 人均未執行任一所
    犯竊盜罪之刑完畢，尚難謂以刑之執行仍無從根治其2 人犯
    罪原因，及達預防犯罪之目的，而應以強制工作預防再犯之
    必要性，故本院認如主文所示之刑已足以達成懲罰其2 人之
    目的，尚無諭知強制工作之必要，末以敘明。
、無罪部分
一、公訴意旨略以：被告呂忠信與被告劉欽旺等人共同意圖為自
    己不法所有，基於竊盜及恐嚇取財之犯意聯絡，共組擄鴿勒
    贖集團，先由被告呂忠信、同案被告吳宗益、吳宗穎及集團
    內姓名年籍不詳之成員，自96年間起，在不詳地點，分別取
    得可預見其帳戶係供作擄鴿勒贖集團犯罪使用，仍基於幫助
    恐嚇取財之不確定故意而提供帳戶之被告王俊傑、黃偉庭、
    簡上鈜、郭偉隆、同案被告林振宇及被告吳文誠如附表一所
    示帳戶之存摺、提款卡及密碼，作為恐嚇取財匯款帳戶使用
    。另被告楊國亮自97年3 月20日起至97年5 月1 日止，仍以
    事實欄所載方式購入失竊之鴿子，並恐嚇鴿主匯款，嗣領取
    款項朋分花用。因認被告呂忠信與被告劉欽旺等人共同涉有
    刑法第320 條第1 項之竊盜罪嫌及同法第346 條第1 項之恐
    嚇取財罪嫌云云，及認被告楊國亮於97年3 月20日起至97年
    5 月1 日止亦與被告劉欽旺等人共同涉有上揭2 罪嫌云云。
二、按犯罪事實應依證據認定之，無證據不得認定其犯罪事實；
    又不能證明被告犯罪者，應諭知無罪之判決，刑事訟訴法第
    154 條第2 項、第301 條第1 項分別定有明文。而被告或共
    犯之自白，不得作為有罪判決之唯一證據，仍應調查其他必
    要之證據，以察其是否與事實相符，亦為同法第156 條第2
    項所定明。再認定不利於被告之事實，須依積極證據，茍積
    極之證據本身存有瑕疵而不足為不利於被告事實之認定，即
    應為有利於被告之認定，更不必有何有利之證據，而此用以
    證明犯罪事實之證據，猶須於通常一般人均不至於有所懷疑
    ，堪予確信其已臻真實者，始得據以為有罪之認定，倘其證
    明尚未達到此一程度，而有合理性之懷疑存在，致使無從為
    有罪之確信時，即應為無罪之判決（最高法院82年度臺上字
    第163 號判決、同院76年臺上字第4986號、30年上字第816
    號等判例意旨）。
三、檢察官認被告呂忠信與被告劉欽旺等人共同涉有刑法第320
    條第1 項之竊盜罪嫌及同法第346 條第1 項之恐嚇取財罪嫌
    ，無非係以被告呂忠信、同案被告林振宇之供述、如附表三
    所示被害人警詢中之陳述及所提出之匯款單據、臺灣臺南地
    方法院檢察署檢察官97年度偵字第5897號起訴書、臺灣臺南
    地方法院97年度易字第874 號刑事判決為其主要論據。訊據
    被告楊國亮矢口否認上揭犯行，辯稱：97年3 月渠已在押，
    不可能犯本案犯行等語；而被告呂忠信固自承有向林振宇取
    得附表一編號1 之帳戶存摺、印章，但辯稱：伊借了1 小時
    後就還給林振宇，是林振宇叫吳宗益、吳宗穎來向伊拿的，
    伊並不知道後來他們怎麼使用該帳戶，伊更未參與本案犯行
    等語。
四、經查：
（一）被告楊國亮部分：查被告楊國亮於97年3 月20日因另案羈
      押入臺灣彰化看守所，有臺灣高等法院被告前案紀錄表為
      憑，是於該日後被告楊國亮即不可能再親自向劉欽旺、黃
      武舜等人收購竊得之鴿子，也不可能親自撥打電話向鴿主
      恐嚇，而依檢察官所舉證據，亦未見渠有透過任何方式於
      收押後仍與被告劉欽旺等人持續聯絡共犯擄鴿勒贖犯行，
      是被告楊國亮前揭所辯顯然為真，當可採信。
（二）被告呂忠信部分：查同案被告林振宇於警詢稱：「呂忠信
      有向我借附表一編號1 之帳戶，我於97年1 月7 日將該帳
      戶之存摺、提款卡、密碼交給呂忠信」等語（見卷第2-
      4 頁）；又於偵訊時稱：「我於96年間借上開帳戶存摺、
      提款卡給呂忠信，但97年1 月7 日他說提款卡不能用，我
      又再去重辦1 張。我借呂忠信跟重辦提款卡時間間隔約1-
      2 天。呂忠信說有託吳宗潁還存摺、提款卡給我，但我沒
      收到」等語（見卷第33-34 頁）；再於審理時稱：「（
      問：你是否認識吳宗穎、吳宗益？）認識。（問：該2 人
      是否知道你借給呂忠信帳戶的事情？）呂忠信說要還我，
      當天我在上班沒有空，我請吳宗穎去向呂忠信拿，結果吳
      宗穎沒有拿給我。（問：你沒有去向吳宗穎詢問存摺的事
      嗎？）我有去問呂忠信，呂忠信說已經拿給吳宗穎，因為
      我都沒有遇到吳宗穎，所以就沒有問了。（問：到底是你
      要吳宗穎去替你拿的？還是呂忠信交給吳宗穎拿給你的？
      ）存摺是呂忠信向我借的，他說要還給我，當時我沒有空
      ，我請吳宗穎去向呂忠信拿的。（問：你於98年3 月9 日
      偵訊時，你自己說了二次『呂忠信沒有還給你，但呂忠信
      表示有託1 個吳宗穎的人還給你等等... 』為何與今日你
      所述不同？《提示98年3 月9 日偵訊筆錄》）忘記我說過
      什麼話了。於偵訊中所述才是實在的。（問：你是否有向
      吳宗穎表示請他去向呂忠信拿存摺？）因為我在上班我不
      知道，是呂忠信說會叫他朋友拿給我。（問：呂忠信向你
      說存摺要還給你的時候，存摺已經向你借了幾天？）已經
      2 個多禮拜了。（問：呂忠信向你說提款卡密碼不對是在
      說要還給你存摺的前幾天？）2 、3 天。（問：呂忠信向
      你說密碼錯誤，而你說要重新辦理，這是何人說的？）是
      我說的。當天呂忠信還有帶我去提款機實際操作一次，確
      實是密碼錯誤，我主動說要重新辦理。（問：你有無將該
      張提款卡向呂忠信那裡拿回來？）我忘記了。（問：你去
      重新申請提款卡的時候，你有沒有攜帶舊的提款卡去？）
      應該有。（問：這樣你到底有沒有向呂忠信拿提款卡回來
      ？）有吧。（問：你確定你的提款卡有拿回來？）應該有
      。」等語；後又稱：「（問：當天是早上呂忠信打電話給
      你說要借提款卡及存摺，而你中午休息的時候騎車來載呂
      忠信去郵局，後來也是你說提款卡密碼錯誤，說要重新申
      辦，是否如此？）有。是呂忠信打電話給我要借提款卡及
      存摺。但是是呂忠信說提款卡密碼錯誤的。（問：你是否
      有打電話告訴呂忠信說重新辦理要1 個禮拜？）有。（問
      ：呂忠信是否有請你來將你的存摺拿回去？）是的。（問
      ：你告訴呂忠信說你在上班不方便出來，說會請朋友過來
      拿？）對。（問：是否差不多當天2 點多的時候，吳宗穎
      、吳宗益及其友人向呂忠信說林振宇委託他們來拿存摺？
      ）對。但我都沒有收到。（問：他們到了呂忠信那邊之後
      ，呂忠信是否有打電話向你確認？）有。（問：向你借存
      摺、還你存摺、直到吳宗穎他們來向呂忠信拿存摺給你是
      否都是同一天？）是。（問：拿完存摺當天，吳宗益和他
      朋友是否有去找你？）有。但我都沒有收到。」等語；再
      改稱：「（問：你剛剛回答檢察官不是說呂忠信打電話向
      你說提款卡的密碼不對到要申辦提款卡中間約有2 、3 天
      ？又說從去申辦到借呂忠信提款卡大約2 個禮拜的時間，
      為何又回答說借存摺、還存摺是同1 天？到底何者為事實
      ？）【不答。】（問：於98年3 月9 日偵訊筆錄時你回答
      說『大約1 、2 天』有何意見？《提示98年3 月9 日偵訊
      筆錄》）不知道。（問：你的提款卡呂忠信到底有沒有還
      給你？）不知道。（問：你於98年3 月9 日偵訊時稱存摺
      及提款卡呂忠信都沒有還給你，提款卡到底有沒有還給你
      ？）沒有。（問：你剛剛回答呂忠信說吳宗穎、吳宗益去
      呂忠信那裡拿提款卡、存摺之後，有馬上去找你，找你的
      原因為何？）要拿提款卡、存摺給我，我也有看到他們，
      但沒有拿給我。（問：那吳宗穎沒有拿存摺給你，你們之
      間講了什麼話？）忘了，因為我趕著上班。（問：你都沒
      有問吳宗穎、吳宗益說存摺、提款卡在哪裡？）沒有。（
      問：你怎麼知道吳宗益、吳宗穎是要拿提款卡要還給你的
      ？）我趕著要上班，呂忠信打電話說要還給我存摺，叫吳
      宗穎、吳宗益還給我。（問：到底吳宗穎、吳宗益是何人
      請他們將你的存摺、提款卡拿來還給你的？）呂忠信。（
      問：是否發現提款卡密碼錯誤，呂忠信就將提款卡還給你
      了？）是。我有拿進去郵局裡面。（問：你說你有與呂忠
      信去試用提款卡，結果不能使用，這提款卡你最後如何處
      理？）我丟在郵局的垃圾桶。（問：你為何剛剛回答檢察
      官及被告的詰問時，並沒有提到說你將提款卡丟掉？）不
      知道。」等語（見本院卷一第228-234 頁），彼所稱情節
      先後反覆不一，已難採信。再輔以同案被告林振宇因將附
      表一編號1 所示帳戶之存摺、印章、提款卡、密碼提供給
      犯罪集團成員使用，而遭臺灣臺南地方法院97年度易字第
      874 號以犯幫助詐欺取財罪判決處有期徒刑2 月之該案中
      ，彼對於何時將該帳戶資料交給被告呂忠信乙節，於偵查
      中先供稱：「96年10月、11月間」云云，於該案審理時改
      稱「97年1 月間」云云；又關於是否其委託吳宗穎向被告
      呂忠信取回該帳戶資料一事？於偵查中先供稱：「呂忠信
      說會叫他的朋友拿給我」云云，再於該案審理時改稱：「
      我就叫吳宗穎去向呂忠信拿」云云，復改稱：「不是我要
      吳宗穎去跟呂忠信拿的」云云，說詞也是前後反覆，不被
      採信，此觀卷附該案判決書即明，益徵同案被告林振宇所
      述，可信度甚低。反觀被告呂忠信於上開案件中具結證稱
      ：「（問：有無跟林振宇借過存摺？）有；（問：何時向
      林振宇借存摺、印章？）今年1 月間，我跟林振宇借不到
      兩個小時，吳宗穎就來拿走了；（問：向他借存摺的目的
      ？）我朋友欠我錢要匯款還我錢，因為我的帳戶被凍結，
      所以我就開口向林振宇借郵局的存摺，林振宇就提供郵局
      的存摺、印章給我，林振宇說他的提款卡不能用，他要去
      申請補發，林振宇到郵局後向我說要1 個禮拜提款卡才會
      下來，我就說不用了，要林振宇來將印章及存摺拿回去，
      他就說他在上班，他會要一個朋友吳宗穎過來拿，約2 個
      小時過後，吳宗穎跟他哥哥吳宗益就過來跟我拿吳振宇的
      存摺及印章，我當時還有打電話跟林振宇確認，林振宇說
      他知道，他會向吳宗穎拿回他的存摺及印章，之後林振宇
      有打電話來問我可否找到吳宗穎，因為林振宇說他找不到
      吳宗穎；（問：吳宗穎是否林振宇所聯繫直接到你的洗車
      廠去拿林振宇的存摺及印章？）是的；（問：是吳宗穎離
      開洗車廠之前或之後打電話給林振宇？）吳宗穎到我洗車
      廠要拿存摺及印章時，我就打電話給林振宇，林振宇還說
      可以，直接交給吳宗穎及他哥哥就可以了。」等語（見該
      案判決書理由欄所示），核與其在本案所辯之情節相合，
      且同案被告吳宗潁於審理時亦稱其記得有1 次與吳宗益及
      1 位友人到呂忠信的洗車場，並說林振宇有託其來拿存摺
      。之後呂忠信當場有打電話給林振宇，吳宗益也打電話給
      林振宇說存摺馬上要拿過去給他。其有親眼看到當時呂忠
      信交1 本存摺給吳宗益，但是後來吳宗益和另1 位朋友去
      找林振宇，其沒有去。當時其不知道呂忠信和林振宇怎麼
      聯絡的，但其知道最後是吳宗益和他的朋友一起將存摺拿
      給林振宇，其沒有去，因為與其無關。吳宗益為何要跑這
      趟將存摺拿給林振宇其不知道，他們如何聯絡的其也不知
      。當時其有聽到呂忠信說提款卡不能用，乾脆就還給林振
      宇等語（見本院卷一第234-236 頁）；其2 人之陳述均與
      被告林振宇上揭反覆不一之供述顯不相符，是兩相比較下
      ，應以被告呂忠信前揭辯詞為可採。被告呂忠信並未將同
      案被告林振宇上開帳戶之存摺、提款卡及密碼交給被告劉
      欽旺等人所組成擄鴿勒贖集團，應可認定。又依卷存各項
      證據，亦無證據指出被告呂忠信與上開擄鴿勒贖集團成員
      有何犯意聯絡及行為分擔，甚至曾接觸過除共同被告林振
      宇以外之人所申設如附表一所示之帳戶資料，自無從認被
      告呂忠信也是該集團之成員之一並共犯本案犯行。
五、綜上，檢察官認被告楊國亮、呂忠信涉嫌前揭犯行所憑之證
    據，尚未達於通常一般之人均不致有所懷疑，而得確信其為
    真實之程度，依刑事訴訟制度「倘有懷疑，即從被告之利益
    為解釋」、「被告應被推定為無罪」之原則，即難據以為被
    告不利之認定。此外，復查無其他積極之證據，足資認定被
    告確有幫助詐欺取財之主觀犯意，自屬不能證明被告犯罪，
    依首開說明，應就此部分之起訴事實，為被告楊國亮、呂忠
    信均無罪之諭知。
肆、免訴部分
一、公訴意旨略以：
    被告郭偉隆基於幫助犯恐嚇取財罪之不確定故意而提供附表
    一編號3 所示帳戶之存摺、提款卡及密碼給前揭被告劉欽旺
    等人所共組之擄鴿勒贖集團作為恐嚇取財匯款帳戶使用，因
    認被告郭偉隆涉犯刑法第30條第1 項、第346 條第1 項之幫
    助犯恐嚇取財罪嫌云云。
二、按案件曾經判決確定者，應諭知免訴之判決，刑事訴訟法第
    302 條第1 款定有明文，此為刑事訴訟之「一事不再理原則
    」。又一事不再理原則，係指同一案件曾經有實體上之確定
    判決，其犯罪之起訴權業已消滅，不得再為訴訟之客體者而
    言，故此項原則關於實質上一罪或裁判上一罪，如刑法第55
    條及第56條之犯罪均應適用（最高法院24年度上字第152 號
    、32年度上字第2578號判例意旨參照）。
三、經查：
（一）被告郭偉隆預見提供本人所有之金融帳戶存摺、提款卡及
      密碼等予他人使用，他人將可能利用其帳戶遂行財產犯罪
      行為，以避免暴露真實身份遭警查緝等情，竟仍基於縱若
      有人以其帳戶遂行恐嚇取財犯行，亦不違反其本意之幫助
      犯意，於97年2 月5 日，在臺南縣西港鄉○○街與慶安路
      口之統一超商前，將其所申設之臺灣郵政股份有限公司西
      港郵局帳號0000000 ，局號0000000 號帳戶（下稱系爭帳
      戶）之存摺、提款卡、密碼及印章，以1 萬2000元之代價
      ，販賣予真實姓名、年籍均不詳，綽號「三八如」之成年
      女子使用。嗣該女子取得系爭帳戶存摺、金融卡、印章及
      密碼後，即與其所屬之擄鴿勒贖集團，共同基於意圖為自
      己不法所有之犯意聯絡，於：(1)97年4 月29日下午4 時10
      分許，以電話撥打予被害人楊升迪，並向被害人楊升迪恫
      稱：楊升迪飼養之編號041 號賽鴿被其網住，須匯款2000
      元之金額至指定帳戶，否則就不返還該賽鴿等語，致被害
      人楊升迪心生畏懼填具匯款單依指示匯款2000元至系爭帳
      戶內；(2)同年4 月29日下午1 時30分許，撥打電話向被害
      人李正雄恫稱所飼養之賽鴿被其網住，須匯款3 萬元至指
      定帳戶，否則就不返還該賽鴿等語，致被害人李正雄心生
      畏懼依指示匯款3 萬元至系爭帳戶內；(3)同年5 月2 日下
      午1 時許，撥打電話向被害人張世賢恫稱所飼養之鴿子在
      其手上，須匯款至指定帳戶，才歸還該鴿子等語，致被害
      人張世賢心生畏懼依指示匯款2010元至系爭帳戶內。被告
      郭偉隆遂以此方式幫助該詐欺集團以詐術取得他人財物等
      犯罪事實，業據臺灣臺南地方法院檢察署檢察官以該署97
      年度偵字第10945 號聲請簡易判決處刑及以97年度偵字第
      12926 號移送併案審理，暨臺灣雲林地方法院檢察署檢察
      官以97年度偵字第5041號移送併案審理，並經臺灣臺南地
      方法院於97年11月6 日以97年度簡字第2275號簡易判決處
      有期徒刑4 月，並於97年12月11日判決確定等情，有上開
      起訴書、臺灣臺南地方法院刑事簡易判決及臺灣高等法院
      被告前案紀錄表各1 份可按。
（二）本案檢察官於98年12月23日對被告郭偉隆提起公訴，指被
      告郭偉隆基於幫助犯恐嚇取財罪之不確定故意而提供系爭
      帳戶之存摺、提款卡及密碼給前揭被告劉欽旺等人所共組
      之擄鴿勒贖集團作為恐嚇取財匯款帳戶使用，而幫助被告
      劉欽旺等人犯恐嚇取財罪等情，雖為被告郭偉隆所否認，
      但其供稱：其是將系爭帳戶給1 位真實姓名年籍不詳，綽
      號「三八如」之女子使用等語明確（見本院卷二第37頁）
      ，與前開臺灣臺南地方法院之案件中，被告郭偉隆所交付
      之女子顯為同一。而被告郭偉隆在本案與前開臺灣臺南地
      方法院之另案中，以交付同一帳戶資料而幫助被告劉欽旺
      等人所共組之擄鴿勒贖集團犯恐嚇取財罪之犯罪行為僅單
      一，而致不同被害人受恐嚇而匯款，為一行為觸犯數罪名
      之想像競合裁判上一罪關係，應屬同一案件，從而，本案
      檢察官提起公訴當為前案臺灣臺南地方法院97年度簡字第
      2275號確定判決之既判力所及。依照首開說明，自應為免
      訴之判決。
伍、關於被告劉欽旺於審理時證稱其不認識楊國亮，本案與楊國
    亮無關，警詢所述均其所編云云（見本院卷二第39-46 頁）
    ，是否涉犯偽證罪嫌，應由檢察官另為適法之處理，附此指
    明。
據上論斷，應依刑事訴訟法第299 條第1 項前段、第300 條、第
301 條第1 項、第302 條第1 款，刑法第28條、第30條、第320
條第1 項、第346 條第1 項、第55條、第47條第1 項、第51條第
5 款、第41條第1 項前段，刑法施行法第1 條之1 ，判決如主文
。
本案經檢察官陳俊宏到庭執行職務。
中    華    民    國    99    年    11    月    22    日
              刑事第十七庭  審判長法  官  陳建和
                                  法  官  陳君杰
                                  法  官  余銘軒
以上正本證明與原本無異。
如不服本判決應於收受送達後10日內向本院提出上訴書狀，並應
敘述具體理由；如未敘述上訴理由者，應於上訴期間屆滿後20日
內向本院補提理由書（均須按他造當事人之人數附繕本）「切勿
逕送上級法院」。
中    華    民    國    99    年    11    月    24    日
                                  書記官  吳書逸
附錄論罪科刑法條
中華民國刑法第320條
（普通竊盜罪、竊佔罪）
意圖為自己或第三人不法之所有，而竊取他人之動產者，為竊盜
罪，處5  年以下有期徒刑、拘役或 5 百元以下罰金。
意圖為自己或第三人不法之利益，而竊佔他人之不動產者，依前
項之規定處斷。
前二項之未遂犯罰之。
中華民國刑法第346條
（恐嚇取財得利罪）
意圖為自己或第三人不法之所有，以恐嚇使人將本人或第三人之
物交付者，處 6 月以上 5 年以下有期徒刑，得併科 1 千元以
下罰金。
以前項方法得財產上不法之利益，或使第三人得之者，亦同。
前二項之未遂犯罰之。
附表一
 ┌──┬───┬─────────┬────────────┐
 │編號│帳  戶│帳              號│備                    註│
 │    │名  稱│                  │                        │
 ├──┼───┼─────────┼────────────┤
 │1   │林振宇│臺灣郵政股份有限公│林振宇幫助犯恐嚇取財罪犯│
 │    │      │司臺南永康大灣郵局│行，業經臺灣臺南地方法院│
 │    │      │00000000000000帳號│97年度易字第874 號判刑確│
 │    │      │                  │定。                    │
 │    │      │                  │                        │
 ├──┼───┼─────────┼────────────┤
 │2   │簡上鈜│臺灣郵政股份有限公│                        │
 │    │      │司高雄林園三庄郵局│                        │
 │    │      │00000000000000帳號│                        │
 ├──┼───┼─────────┼────────────┤
 │3   │郭偉隆│臺灣郵政股份有限公│郭偉隆幫助犯恐嚇取財罪犯│
 │    │      │司臺南西港郵局0191│行，業經臺灣臺南地方法院│
 │    │      │0000000000帳號    │97年度簡字第2275號判刑確│
 │    │      │                  │定。                    │
 ├──┼───┼─────────┼────────────┤
 │4   │黃偉庭│臺灣郵政股份有限公│                        │
 │    │      │司高雄籬仔內郵局00│                        │
 │    │      │000000000000帳號  │                        │
 ├──┼───┼─────────┼────────────┤
 │5   │黃偉庭│高雄第二信用合作社│                        │
 │    │      │苓雅分行0000000000│                        │
 │    │      │461帳號           │                        │
 ├──┼───┼─────────┼────────────┤
 │6   │吳文誠│臺灣郵政股份有限公│吳文誠幫助犯恐嚇取財罪犯│
 │    │      │司高雄永安竹仔港郵│行，業經臺灣臺南地方法院│
 │    │      │局00000000000000帳│97年度易字第1455號判刑確│
 │    │      │號                │定。                    │
 ├──┼───┼─────────┼────────────┤
 │7   │王俊傑│臺灣郵政股份有限公│                        │
 │    │      │司臺南佳里郵局0191│                        │
 │    │      │0000000000帳號    │                        │
 └──┴───┴─────────┴────────────┘
 附表二
 ┌──┬──────┬─────────┬─────────┐
 │編號│行動電話門號│      申設人      │       備註       │
 │    │            │                  │                  │
 ├──┼──────┼─────────┼─────────┤
 │1   │0000000000  │身分不詳之外籍人士│（即俗稱外勞卡）  │
 ├──┼──────┼─────────┼─────────┤
 │2   │0000000000  │身分不詳之外籍人士│（即俗稱外勞卡）  │
 ├──┼──────┼─────────┼─────────┤
 │3   │0000000000  │身分不詳之外籍人士│（即俗稱外勞卡）  │
 ├──┼──────┼─────────┼─────────┤
 │4   │0000000000  │身分不詳之外籍人士│（即俗稱外勞卡）  │
 ├──┼──────┼─────────┼─────────┤
 │5   │0000000000  │黃南傑            │所涉幫助恐嚇取財犯│
 │    │            │                  │行，業經臺灣桃園地│
 │    │            │                  │方法院98年度桃簡字│
 │    │            │                  │第339號判刑確定。 │
 ├──┼──────┼─────────┼─────────┤
 │6   │0000000000  │劉須浩            │                  │
 └──┴──────┴─────────┴─────────┘
 附表三
 ┌──┬────┬──────┬──────┬──────┬────┬───────┬───────────┐
 │編號│被害人  │被害人放出鴿│接到恐嚇電話│匯款時間    │竊得鴿隻│匯款金額      │贖金匯入帳戶          │
 │    │        │子時間      │時間        │            │ （隻） │（新臺幣：元）│                      │
 ├──┼────┼──────┼──────┼──────┼────┼───────┼───────────┤
 │001 │陳契榮  │97年1月30日 │97年1月30日 │97年1月30日 │   1    │2020          │林振宇之臺南永康郵局帳│
 │    │        │8時30分後   │13時15分許  │13時30分許  │        │              │號00000000000000號帳戶│
 ├──┼────┼──────┼──────┼──────┼────┼───────┼───────────┤
 │002 │廖志郎  │97年2月12日 │97年2月12日 │97年2月12日 │   4    │10000         │林振宇之臺南永康郵局帳│
 │    │        │7時之後     │12時許      │12時52分許  │        │              │號00000000000000號帳戶│
 ├──┼────┼──────┼──────┼──────┼────┼───────┼───────────┤
 │003 │陳官美慧│97年1月30日 │97年1月30日 │97年1月30日 │   1    │2510          │林振宇之臺南永康郵局帳│
 │    │        │7時之後     │12時許      │14時48分許  │        │              │號00000000000000號帳戶│
 │    │        │            │            │（以陳官美慧│        │              │                      │
 │    │        │            │            │之先生陳春吉│        │              │                      │
 │    │        │            │            │名義匯款）  │        │              │                      │
 ├──┼────┼──────┼──────┼──────┼────┼───────┼───────────┤
 │004 │張哲郎  │97年1月31日 │97年1月31日 │97年1月31日 │   1    │2210          │林振宇之臺南永康郵局帳│
 │    │        │7時之後     │12時許      │12時47分許  │        │              │號00000000000000號帳戶│
 ├──┼────┼──────┼──────┼──────┼────┼───────┼───────────┤
 │005 │鍾英美  │97年2月20日 │97年2月20日 │97年2月20日 │   1    │3520          │林振宇之臺南永康郵局帳│
 │    │        │6時之後     │10時許      │11時許      │        │              │號00000000000000號帳戶│
 │    │        │            │            │（以鳳山金華│        │              │                      │
 │    │        │            │            │名義匯款）  │        │              │                      │
 ├──┼────┼──────┼──────┼──────┼────┼───────┼───────────┤
 │006 │江進忠  │97年2月5日  │97年2月5日  │97年2月5日  │   1    │5000          │林振宇之臺南永康郵局帳│
 │    │        │7時之後     │12時許      │12時59分許  │        │              │號00000000000000號帳戶│
 ├──┼────┼──────┼──────┼──────┼────┼───────┼───────────┤
 │007 │唐國華  │97年1月30日 │97年1月30日 │97年1月30日 │   2    │5000          │林振宇之臺南永康郵局帳│
 │    │        │7時之後     │13時許      │14時2分許   │        │              │號00000000000000號帳戶│
 ├──┼────┼──────┼──────┼──────┼────┼───────┼───────────┤
 │008 │陳水樹  │97年1月30日 │97年1月30日 │97年1月30日 │   2    │4620          │林振宇之臺南永康郵局帳│
 │    │        │7時之後     │12時許      │14時55分許  │        │              │號00000000000000號帳戶│
 ├──┼────┼──────┼──────┼──────┼────┼───────┼───────────┤
 │009 │劉登基  │97年1月31日 │97年1月31日 │97年1月31日 │   1    │2530          │林振宇之臺南永康郵局帳│
 │    │        │8時之後     │11時許      │11時34分許  │        │              │號00000000000000號帳戶│
 ├──┼────┼──────┼──────┼──────┼────┼───────┼───────────┤
 │010 │卓勝豐  │97年2月19日 │97年2月19日 │97年2月19日 │   1    │3520          │林振宇之臺南永康郵局帳│
 │    │        │8時之後     │10時許      │11時11分許  │        │              │號00000000000000號帳戶│
 ├──┼────┼──────┼──────┼──────┼────┼───────┼───────────┤
 │011 │李峰榮  │97年2月13日 │97年2月13日 │97年2月13日 │   1    │2530          │林振宇之臺南永康郵局帳│
 │    │        │8時之後     │12時許      │12時53分許  │        │              │號00000000000000號帳戶│
 ├──┼────┼──────┼──────┼──────┼────┼───────┼───────────┤
 │012 │陳昆泉  │97年1月31日 │97年1月31日 │97年1月31日 │   1    │1500          │林振宇之臺南永康郵局帳│
 │    │        │10時之後    │12時許      │12時45分許  │        │              │號00000000000000號帳戶│
 ├──┼────┼──────┼──────┼──────┼────┼───────┼───────────┤
 │013 │柯克修  │97年1月31日 │97年1月31日 │97年1月31日 │   1    │1700          │林振宇之臺南永康郵局帳│
 │    │        │6時之後     │9時許       │9時41分許   │        │              │號00000000000000號帳戶│
 ├──┼────┼──────┼──────┼──────┼────┼───────┼───────────┤
 │014 │陳三合  │97年1月30日 │97年1月30日 │97年1月30日 │   2    │4000          │林振宇之臺南永康郵局帳│
 │    │        │7時之後     │12時許      │16時16分許  │        │              │號00000000000000號帳戶│
 ├──┼────┼──────┼──────┼──────┼────┼───────┼───────────┤
 │015 │劉鍾興  │97年2月13日 │97年2月13日 │97年2月14日 │   1    │2530          │林振宇之臺南永康郵局帳│
 │    │        │7時之後     │20時許      │13時39分許  │        │              │號00000000000000號帳戶│
 ├──┼────┼──────┼──────┼──────┼────┼───────┼───────────┤
 │016 │張盛松  │97年1月30日 │97年1月30日 │97年1月30日 │   1    │2310          │林振宇之臺南永康郵局帳│
 │    │        │7時之後     │13時許      │14時16分許  │        │              │號00000000000000號帳戶│
 ├──┼────┼──────┼──────┼──────┼────┼───────┼───────────┤
 │017 │陳庭堯  │97年1月31日 │97年1月31日 │97年1月31日 │   1    │2510          │林振宇之臺南永康郵局帳│
 │    │        │7時之後     │12時許      │13時49分許  │        │              │號00000000000000號帳戶│
 ├──┼────┼──────┼──────┼──────┼────┼───────┼───────────┤
 │018 │郭景鋒  │97年1月31日 │97年1月31日 │97年1月31日 │   2    │4600          │林振宇之臺南永康郵局帳│
 │    │        │9時之後     │12時許      │14時30分許  │        │              │號00000000000000號帳戶│
 ├──┼────┼──────┼──────┼──────┼────┼───────┼───────────┤
 │019 │吳勝造  │97年2月4日  │97年2月4日  │97年2月4日  │   1    │2530          │林振宇之臺南永康郵局帳│
 │    │        │8時之後     │13時許      │15時2分許   │        │              │號00000000000000號帳戶│
 ├──┼────┼──────┼──────┼──────┼────┼───────┼───────────┤
 │020 │陳清林  │97年1月31日 │97年1月31日 │97年1月31日 │   1    │2210          │林振宇之臺南永康郵局帳│
 │    │        │7時之後     │10時許      │15時41分許  │        │              │號00000000000000號帳戶│
 ├──┼────┼──────┼──────┼──────┼────┼───────┼───────────┤
 │021 │李昆明  │97年2月4日  │97年2月4日  │97年2月4日  │   1    │2210          │林振宇之臺南永康郵局帳│
 │    │        │7時之後     │12時許      │15時34分許  │        │              │號00000000000000號帳戶│
 ├──┼────┼──────┼──────┼──────┼────┼───────┼───────────┤
 │022 │林榮華  │97年1月31日 │97年1月31日 │97年1月31日 │   1    │4400          │林振宇之臺南永康郵局帳│
 │    │        │7時之後     │10時許      │13時33分許  │        │              │號00000000000000號帳戶│
 ├──┼────┼──────┼──────┼──────┼────┼───────┼───────────┤
 │023 │陳郭淑惠│97年2月5日  │97年2月5日  │97年2月5日  │   1    │2030          │林振宇之臺南永康郵局帳│
 │    │        │7時之後     │12時許      │13時07分許  │        │              │號00000000000000號帳戶│
 │    │        │            │            │（以陳郭淑慧│        │              │                      │
 │    │        │            │            │之兒子陳永祥│        │              │                      │
 │    │        │            │            │名義匯款）  │        │              │                      │
 ├──┼────┼──────┼──────┼──────┼────┼───────┼───────────┤
 │024 │孫志霖  │97年1月30日 │97年1月30日 │97年1月30日 │   1    │2210          │林振宇之臺南永康郵局帳│
 │    │        │8時之後     │14時許      │15時11分許  │        │              │號00000000000000號帳戶│
 ├──┼────┼──────┼──────┼──────┼────┼───────┼───────────┤
 │025 │楊進基  │97年2月12日 │97年2月12日 │97年2月12日 │   3    │7000          │林振宇之臺南永康郵局帳│
 │    │        │7時之後     │14時許      │15時13分許  │        │              │號00000000000000號帳戶│
 ├──┼────┼──────┼──────┼──────┼────┼───────┼───────────┤
 │026 │蔡阿能  │97年1月30日 │97年1月30日 │97年1月31日 │   1    │2520          │林振宇之臺南永康郵局帳│
 │    │        │7時之後     │19時許      │11時29分許  │        │              │號00000000000000號帳戶│
 ├──┼────┼──────┼──────┼──────┼────┼───────┼───────────┤
 │027 │何瑞盟  │97年1月30日 │97年1月30日 │97年1月30日 │   1    │2510          │林振宇之臺南永康郵局帳│
 │    │        │7時之後     │12時許      │14時11分許  │        │              │號00000000000000號帳戶│
 ├──┼────┼──────┼──────┼──────┼────┼───────┼───────────┤
 │028 │郭明法  │97年2月4日  │97年2月4日  │97年2月4日  │   1    │2210          │林振宇之臺南永康郵局帳│
 │    │        │7時之後     │11時許      │14時許      │        │              │號00000000000000號帳戶│
 ├──┼────┼──────┼──────┼──────┼────┼───────┼───────────┤
 │029 │黃增祥  │97年2月12日 │97年2月12日 │97年2月12日 │   2    │5000          │林振宇之臺南永康郵局帳│
 │    │        │7時之後     │12時許      │13時3分許   │        │              │號00000000000000號帳戶│
 ├──┼────┼──────┼──────┼──────┼────┼───────┼───────────┤
 │030 │蘇文德  │97年1月31日 │97年1月31日 │97年1月31日 │   1    │2220          │林振宇之臺南永康郵局帳│
 │    │        │8時之後     │12時許      │14時31分許  │        │              │號00000000000000號帳戶│
 ├──┼────┼──────┼──────┼──────┼────┼───────┼───────────┤
 │031 │許明郎  │97年2月4日  │97年2月4日  │97年2月4日  │   2    │4400          │林振宇之臺南永康郵局帳│
 │    │        │7時之後     │12時許      │13時34分許  │        │              │號00000000000000號帳戶│
 ├──┼────┼──────┼──────┼──────┼────┼───────┼───────────┤
 │032 │林志隆  │97年1月30日 │97年1月30日 │97年1月30日 │   1    │2310          │林振宇之臺南永康郵局帳│
 │    │        │7時之後     │12時許      │13時19分許  │        │              │號00000000000000號帳戶│
 ├──┼────┼──────┼──────┼──────┼────┼───────┼───────────┤
 │033 │謝明諱  │97年2月22日 │97年2月22日 │97年2月22日 │   3    │9000          │林振宇之臺南永康郵局帳│
 │    │        │8時之後     │10時許      │10時18分許  │        │              │號00000000000000號帳戶│
 ├──┼────┼──────┼──────┼──────┼────┼───────┼───────────┤
 │034 │張簡松華│97年2月5日  │97年2月5日  │97年2月5日  │   1    │2220          │林振宇之臺南永康郵局帳│
 │    │        │11時之後    │13時許      │13時48分許  │        │              │號00000000000000號帳戶│
 │    │        │            │            │（以友人周錫│        │              │                      │
 │    │        │            │            │初名義匯款）│        │              │                      │
 ├──┼────┼──────┼──────┼──────┼────┼───────┼───────────┤
 │035 │蔡永洲  │97年2月14日 │97年2月14日 │97年2月14日 │   1    │2310          │林振宇之臺南永康郵局帳│
 │    │        │10時之後    │11時許      │12時39分許  │        │              │號00000000000000號帳戶│
 ├──┼────┼──────┼──────┼──────┼────┼───────┼───────────┤
 │036 │蔡佳良  │97年1月31日 │97年1月31日 │97年1月31日 │   1    │2510          │林振宇之臺南永康郵局帳│
 │    │        │7時之後     │11時許      │11時12分許  │        │              │號00000000000000號帳戶│
 ├──┼────┼──────┼──────┼──────┼────┼───────┼───────────┤
 │037 │王文榮  │97年1月31日 │97年1時31日 │97年1月31日 │   1    │2320          │林振宇之臺南永康郵局帳│
 │    │        │7時之後     │12時許      │14時1分許   │        │              │號00000000000000號帳戶│
 ├──┼────┼──────┼──────┼──────┼────┼───────┼───────────┤
 │038 │陳茂榮  │97年2月20日 │97年2月20日 │97年2月20日 │   2    │7000          │林振宇之臺南永康郵局帳│
 │    │        │7時之後     │11時許      │11時50分許  │        │              │號00000000000000號帳戶│
 ├──┼────┼──────┼──────┼──────┼────┼───────┼───────────┤
 │039 │陳明村  │97年1月30日 │97年1月30日 │97年1月30日 │   1    │2520          │林振宇之臺南永康郵局帳│
 │    │        │7時之後     │11時許      │13時56分    │        │              │號00000000000000號帳戶│
 ├──┼────┼──────┼──────┼──────┼────┼───────┼───────────┤
 │040 │陳彥達  │97年2月14日 │97年2月14日 │97年2月14日 │   1    │2520          │林振宇之臺南永康郵局帳│
 │    │        │8時之後     │12時許      │12時43分許  │        │              │號00000000000000號帳戶│
 ├──┼────┼──────┼──────┼──────┼────┼───────┼───────────┤
 │041 │張瑞良  │97年1月30日 │97年1月30日 │97年1月30日 │   1    │2320          │林振宇之臺南永康郵局帳│
 │    │        │7時之後     │12時許      │13時56分許  │        │              │號00000000000000號帳戶│
 ├──┼────┼──────┼──────┼──────┼────┼───────┼───────────┤
 │042 │許裕權  │97年1月31日 │97年1月31日 │97年1月31日 │   1    │1830          │林振宇之臺南永康郵局帳│
 │    │        │7時之後     │10時許      │10時54分許  │        │              │號00000000000000號帳戶│
 ├──┼────┼──────┼──────┼──────┼────┼───────┼───────────┤
 │043 │邱順勇  │97年1月30日 │97年1月30日 │97年1月30日 │   1    │2020          │林振宇之臺南永康郵局帳│
 │    │        │7時之後     │13時許      │14時15分許  │        │              │號00000000000000號帳戶│
 ├──┼────┼──────┼──────┼──────┼────┼───────┼───────────┤
 │044 │陳仙惠  │97年1月30日 │97年1月30日 │97年1月30日 │   1    │2030          │林振宇之臺南永康郵局帳│
 │    │        │10時之後    │12時許      │14時56分許  │        │              │號00000000000000號帳戶│
 ├──┼────┼──────┼──────┼──────┼────┼───────┼───────────┤
 │045 │楊清課  │97年2月4日  │97年2月4日  │97年2月4日  │   1    │2510          │林振宇之臺南永康郵局帳│
 │    │        │10時之後    │13時許      │13時45分許  │        │              │號00000000000000號帳戶│
 ├──┼────┼──────┼──────┼──────┼────┼───────┼───────────┤
 │046 │董德輝  │97年2月12日 │97年2月12日 │97年2月12日 │   1    │2520          │林振宇之臺南永康郵局帳│
 │    │        │7時之後     │9時許       │11時22分許  │        │              │號00000000000000號帳戶│
 ├──┼────┼──────┼──────┼──────┼────┼───────┼───────────┤
 │047 │邱乙峰  │97年2月4日  │97年2月4日  │97年2月4日  │   1    │2240          │林振宇之臺南永康郵局帳│
 │    │        │7時之後     │11時許      │15時1分許   │        │              │號00000000000000號帳戶│
 ├──┼────┼──────┼──────┼──────┼────┼───────┼───────────┤
 │048 │陳祐生  │97年1月30日 │97年1月30日 │97年1月30日 │   1    │2210          │林振宇之臺南永康郵局帳│
 │    │        │8時之後     │14時50分許  │15時5分許   │        │              │號00000000000000號帳戶│
 ├──┼────┼──────┼──────┼──────┼────┼───────┼───────────┤
 │049 │何基煌  │97年1月30日 │97年1月30日 │97年1月30日 │   1    │2320          │林振宇之臺南永康郵局帳│
 │    │        │7時之後     │12時許      │14時45分許  │        │              │號00000000000000號帳戶│
 ├──┼────┼──────┼──────┼──────┼────┼───────┼───────────┤
 │050 │邱文能  │97年2月12日 │97年2月12日 │97年2月12日 │   1    │2540          │林振宇之臺南永康郵局帳│
 │    │        │7時之後     │11時許      │14時12分許  │        │              │號00000000000000號帳戶│
 ├──┼────┼──────┼──────┼──────┼────┼───────┼───────────┤
 │051 │吳玉莉  │97年2月12日 │97年2月12日 │97年2月12日 │   1    │2030          │林振宇之臺南永康郵局帳│
 │    │        │7時之後     │12時許      │15時14分許  │        │              │號00000000000000號帳戶│
 ├──┼────┼──────┼──────┼──────┼────┼───────┼───────────┤
 │052 │李正義  │97年2月4日  │97年2月4日  │97年2月4日  │   1    │2230          │林振宇之臺南永康郵局帳│
 │    │        │7時之後     │11時許      │15時2分許   │        │              │號00000000000000號帳戶│
 ├──┼────┼──────┼──────┼──────┼────┼───────┼───────────┤
 │053 │陳躍升  │97年2月11日 │97年2月12日 │97年2月12日 │   1    │2540          │林振宇之臺南永康郵局帳│
 │    │        │7時之後     │13時許      │15時3分許   │        │              │號00000000000000號帳戶│
 ├──┼────┼──────┼──────┼──────┼────┼───────┼───────────┤
 │054 │王慶記  │97年2月14日 │97年2月14日 │97年2月14日 │   1    │2000          │林振宇之臺南永康郵局帳│
 │    │        │7時之後     │11時許      │12時48分許  │        │              │號00000000000000號帳戶│
 ├──┼────┼──────┼──────┼──────┼────┼───────┼───────────┤
 │055 │邱信忠  │97年2月13日 │97年2月13日 │97年2月13日 │   1    │2530          │林振宇之臺南永康郵局帳│
 │    │        │7時之後     │9時許       │11時10分許  │        │              │號00000000000000號帳戶│
 │    │        │            │            │（以邱信忠之│        │              │                      │
 │    │        │            │            │太太陳淑娟名│        │              │                      │
 │    │        │            │            │義匯款）    │        │              │                      │
 ├──┼────┼──────┼──────┼──────┼────┼───────┼───────────┤
 │056 │許太雄  │97年2月13日 │97年2月13日 │97年2月13日 │   1    │2520          │林振宇之臺南永康郵局帳│
 │    │        │7時之後     │9時許       │10時46分許  │        │              │號00000000000000號帳戶│
 ├──┼────┼──────┼──────┼──────┼────┼───────┼───────────┤
 │057 │李錦娟  │97年2月12日 │97年2月12日 │97年2月12日 │   1    │2200          │林振宇之臺南永康郵局帳│
 │    │        │7時之後     │9時許       │10時1分許   │        │              │號00000000000000號帳戶│
 │    │        │            │            │（以李錦娟之│        │              │                      │
 │    │        │            │            │先生柯西海名│        │              │                      │
 │    │        │            │            │義匯款）    │        │              │                      │
 ├──┼────┼──────┼──────┼──────┼────┼───────┼───────────┤
 │058 │張文水  │97年2月4日  │97年2月4日  │97年2月4日  │   1    │2320          │林振宇之臺南永康郵局帳│
 │    │        │7時之後     │11時許      │12時18分許  │        │              │號00000000000000號帳戶│
 │    │        │            │            │（以張文水之│        │              │                      │
 │    │        │            │            │弟媳趙婉琪名│        │              │                      │
 │    │        │            │            │義匯款）    │        │              │                      │
 ├──┼────┼──────┼──────┼──────┼────┼───────┼───────────┤
 │059 │徐政良  │97年1月30日 │97年1月30日 │97年1月30日 │   1    │2330          │林振宇之臺南永康郵局帳│
 │    │        │7時之後     │13時許      │13時20分許  │        │              │號00000000000000號帳戶│
 ├──┼────┼──────┼──────┼──────┼────┼───────┼───────────┤
 │060 │劉澄標  │97年2月19日 │97年2月19日 │97年2月19日 │2隻沒有 │6000          │林振宇之臺南永康郵局帳│
 │    │        │            │10時許      │10時43分許  │放回    │              │號00000000000000號帳戶│
 ├──┼────┼──────┼──────┼──────┼────┼───────┼───────────┤
 │061 │沈國川  │97年2月12日 │97年2月12日 │97年2月12日 │   1    │3020          │林振宇之臺南永康郵局帳│
 │    │        │7時之後     │12時許      │15時26分許  │        │              │號00000000000000號帳戶│
 │    │        │            │            │（以沈麗香名│        │              │                      │
 │    │        │            │            │義匯款）    │        │              │                      │
 ├──┼────┼──────┼──────┼──────┼────┼───────┼───────────┤
 │062 │吳枝文  │97年2月4日  │97年2月4日  │97年2月4日  │   1    │2220          │林振宇之臺南永康郵局帳│
 │    │        │7時之後     │14時許      │14時26分許  │        │              │號00000000000000號帳戶│
 ├──┼────┼──────┼──────┼──────┼────┼───────┼───────────┤
 │063 │姚賢良  │97年1月30日 │97年1月30日 │97年1月30日 │   1    │2200          │林振宇之臺南永康郵局帳│
 │    │        │7時之後     │12時許      │14時15分許  │        │              │號00000000000000號帳戶│
 ├──┼────┼──────┼──────┼──────┼────┼───────┼───────────┤
 │064 │林瑞程  │97年1月31日 │97年1月31日 │97年1月31日 │   1    │2320          │林振宇之臺南永康郵局帳│
 │    │        │7時之後     │12時許      │13時7分秒   │        │              │號00000000000000號帳戶│
 ├──┼────┼──────┼──────┼──────┼────┼───────┼───────────┤
 │065 │何秀華  │97年2月12日 │97年2月12日 │97年2月12日 │   2    │5020          │林振宇之臺南永康郵局帳│
 │    │        │7時之後     │13時許      │14時31分許  │        │              │號00000000000000號帳戶│
 ├──┼────┼──────┼──────┼──────┼────┼───────┼───────────┤
 │066 │黃思義  │97年2月21日 │97年2月22日 │97年2月22日 │   1    │3520          │林振宇之臺南永康郵局帳│
 │    │        │7時之後     │8時許       │9時15分許   │        │              │號00000000000000號帳戶│
 ├──┼────┼──────┼──────┼──────┼────┼───────┼───────────┤
 │067 │王文信  │97年1月31日 │97年1月31日 │97年1月31日 │   1    │2530          │林振宇之臺南永康郵局帳│
 │    │        │6時之後     │12時許      │12時56分許  │        │              │號00000000000000號帳戶│
 ├──┼────┼──────┼──────┼──────┼────┼───────┼───────────┤
 │068 │王文信  │97年2月4日  │97年2月4日  │97年2月4日  │   1    │2510          │林振宇之臺南永康郵局帳│
 │    │        │6時之後     │13時許      │14時50分許  │        │              │號00000000000000號帳戶│
 ├──┼────┼──────┼──────┼──────┼────┼───────┼───────────┤
 │069 │羅清佑  │97年2月4日  │97年2月4日  │97年2月4日  │   1    │2020          │林振宇之臺南永康郵局帳│
 │    │        │6時之後     │13時許      │14時53分許  │        │              │號00000000000000號帳戶│
 ├──┼────┼──────┼──────┼──────┼────┼───────┼───────────┤
 │070 │黃芷盈  │97年2月4日  │97年2月4日  │97年2月4日  │   1    │2010          │林振宇之臺南永康郵局帳│
 │    │        │6時之後     │13時許      │14時7分許   │        │              │號00000000000000號帳戶│
 ├──┼────┼──────┼──────┼──────┼────┼───────┼───────────┤
 │071 │林興來  │97年2月4日  │97年2月4日  │97年2月4日  │   1    │2020          │林振宇之臺南永康郵局帳│
 │    │        │5時之後     │13時許      │13時56分許  │        │              │號00000000000000號帳戶│
 ├──┼────┼──────┼──────┼──────┼────┼───────┼───────────┤
 │072 │郭明彰  │97年2月4日  │97年2月4日  │97年2月4日  │   1    │2040          │林振宇之臺南永康郵局帳│
 │    │        │7時之後     │12時許      │14時27分許  │        │              │號00000000000000號帳戶│
 ├──┼────┼──────┼──────┼──────┼────┼───────┼───────────┤
 │073 │洪基棟  │97年1月31日 │97年1月31日 │97年1月31日 │   1    │2230          │林振宇之臺南永康郵局帳│
 │    │        │7時之後     │10時許      │11時15分許  │        │              │號00000000000000號帳戶│
 ├──┼────┼──────┼──────┼──────┼────┼───────┼───────────┤
 │074 │洪基棟  │97年2月4日  │97年2月4日  │97年2月4日  │   1    │2230          │林振宇之臺南永康郵局帳│
 │    │        │7時之後     │11時許      │12時38分許  │        │              │號00000000000000號帳戶│
 ├──┼────┼──────┼──────┼──────┼────┼───────┼───────────┤
 │075 │徐明德  │97年2月4日  │97年2月4日  │97年2月4日  │   1    │2540          │林振宇之臺南永康郵局帳│
 │    │        │7時之後     │14時許      │15時6分許   │        │              │號00000000000000號帳戶│
 ├──┼────┼──────┼──────┼──────┼────┼───────┼───────────┤
 │076 │黃淑玲  │97年2月12日 │97年2月12日 │97年2月12日 │   2    │4040          │林振宇之臺南永康郵局帳│
 │    │        │7時之後     │14時許      │15時24分許  │        │              │號00000000000000號帳戶│
 ├──┼────┼──────┼──────┼──────┼────┼───────┼───────────┤
 │077 │王銘清  │97年2月4日  │97年2月4日  │97年2月4日  │   2    │4650          │林振宇之臺南永康郵局帳│
 │    │        │7時之後     │12時許      │12時50分許  │        │              │號00000000000000號帳戶│
 ├──┼────┼──────┼──────┼──────┼────┼───────┼───────────┤
 │078 │侯國清  │97年2月5日  │97年2月5日  │97年2月5日  │   1    │1810          │林振宇之臺南永康郵局帳│
 │    │        │7時之後     │12時許      │14時20分許  │        │              │號00000000000000號帳戶│
 │    │        │            │            │（以侯國清之│        │              │                      │
 │    │        │            │            │太太侯麗琴名│        │              │                      │
 │    │        │            │            │義匯款）    │        │              │                      │
 ├──┼────┼──────┼──────┼──────┼────┼───────┼───────────┤
 │079 │程慶隆  │97年2月13日 │97年2月13日 │97年2月13日 │   1    │2520          │林振宇之臺南永康郵局帳│
 │    │        │6時之後     │12時許      │13時31分許  │        │              │號00000000000000號帳戶│
 ├──┼────┼──────┼──────┼──────┼────┼───────┼───────────┤
 │080 │謝文星  │97年2月12日 │97年2月12日 │97年2月12日 │   1    │2220          │林振宇之臺南永康郵局帳│
 │    │        │7時之後     │13時許      │15時17分許  │        │              │號00000000000000號帳戶│
 │    │        │            │            │（以謝先生名│        │              │                      │
 │    │        │            │            │義匯款）    │        │              │                      │
 ├──┼────┼──────┼──────┼──────┼────┼───────┼───────────┤
 │081 │林進坦  │97年2月13日 │97年2月13日 │97年2月13日 │   1    │2530          │林振宇之臺南永康郵局帳│
 │    │        │7時之後     │13時許      │14時1分許   │        │              │號00000000000000號帳戶│
 ├──┼────┼──────┼──────┼──────┼────┼───────┼───────────┤
 │082 │沈詔武  │97年2月13日 │97年2月13日 │97年2月13日 │   1    │2520          │林振宇之臺南永康郵局帳│
 │    │        │6時之後     │12時許      │12時36分許  │        │              │號00000000000000號帳戶│
 ├──┼────┼──────┼──────┼──────┼────┼───────┼───────────┤
 │083 │鄭麗玲  │97年2月19日 │97年2月19日 │97年2月19日 │   1    │3020          │林振宇之臺南永康郵局帳│
 │    │        │7時之後     │11時許      │11時50分許  │        │              │號00000000000000號帳戶│
 ├──┼────┼──────┼──────┼──────┼────┼───────┼───────────┤
 │084 │李忠憲  │97年2月12日 │97年2月12日 │97年2月12日 │   1    │2520          │林振宇之臺南永康郵局帳│
 │    │        │8時之後     │14時許      │15時1分許   │        │              │號00000000000000號帳戶│
 ├──┼────┼──────┼──────┼──────┼────┼───────┼───────────┤
 │085 │蔡明源  │97年4月30日 │97年4月30日 │97年4月30日 │   3    │10000         │郭偉隆之臺南西港郵局帳│
 │    │        │8時後       │13時41分、13│14時23分許  │        │              │號01910000000000號帳戶│
 │    │        │            │時44分許    │            │        │              │                      │
 ├──┼────┼──────┼──────┼──────┼────┼───────┼───────────┤
 │086 │張進和  │97年2月15日 │97年2月15日 │97年2月15日 │   1    │2000          │郭偉隆之臺南西港郵局帳│
 │    │        │7時之後     │12時許      │14時15分許  │        │              │號01910000000000號帳戶│
 ├──┼────┼──────┼──────┼──────┼────┼───────┼───────────┤
 │087 │陳永聰  │97年2月11日 │97年2月11日 │97年2月12日 │   1    │2000          │郭偉隆之臺南西港郵局帳│
 │    │        │7時之後     │15時許      │10時24分許  │        │              │號01910000000000號帳戶│
 ├──┼────┼──────┼──────┼──────┼────┼───────┼───────────┤
 │088 │邱贊榮  │97年2月11日 │97年2月11日 │97年2月12日 │   1    │3010          │郭偉隆之臺南西港郵局帳│
 │    │        │7時之後     │11時許      │10時55分許  │        │              │號01910000000000號帳戶│
 │    │        │            │            │（以邱贊榮之│        │              │                      │
 │    │        │            │            │太太蘇美英名│        │              │                      │
 │    │        │            │            │義匯款）    │        │              │                      │
 ├──┼────┼──────┼──────┼──────┼────┼───────┼───────────┤
 │089 │陳彥達  │97年2月14日 │97年2月14日 │97年2月14日 │   1    │2500          │郭偉隆之臺南西港郵局帳│
 │    │        │8時之後     │11時許      │14時35分許  │        │              │號01910000000000號帳戶│
 ├──┼────┼──────┼──────┼──────┼────┼───────┼───────────┤
 │090 │曾世寶  │97年2月14日 │97年2月14日 │97年2月14日 │   2    │4000          │郭偉隆之臺南西港郵局帳│
 │    │        │8時之後     │11時許      │13時58分許  │        │              │號01910000000000號帳戶│
 ├──┼────┼──────┼──────┼──────┼────┼───────┼───────────┤
 │091 │陳源  │97年4月29日 │97年4月29日 │97年4月29日 │   3    │9000          │郭偉隆之臺南西港郵局帳│
 │    │        │6時之後     │13時許      │14時2分許   │        │              │號01910000000000號帳戶│
 │    │        │            │            │（以陳源之│        │              │                      │
 │    │        │            │            │太太張愛清名│        │              │                      │
 │    │        │            │            │義匯款）    │        │              │                      │
 ├──┼────┼──────┼──────┼──────┼────┼───────┼───────────┤
 │092 │簡元貴  │97年2月13日 │97年2月13日 │97年2月13日 │   1    │2500          │郭偉隆之臺南西港郵局帳│
 │    │        │8時之後     │11時許      │11時49分許  │        │              │號01910000000000號帳戶│
 ├──┼────┼──────┼──────┼──────┼────┼───────┼───────────┤
 │093 │劉進國  │97年4月25日 │97年4月25日 │97年4月25日 │   1    │2560          │郭偉隆之臺南西港郵局帳│
 │    │        │7時之後     │12時許      │13時46分許  │        │              │號01910000000000號帳戶│
 ├──┼────┼──────┼──────┼──────┼────┼───────┼───────────┤
 │094 │游榮俊  │97年4月30日 │97年4月30日 │97年4月30日 │   1    │2005          │郭偉隆之臺南西港郵局帳│
 │    │        │7時之後     │15時許      │15時47分許  │        │              │號01910000000000號帳戶│
 │    │        │            │            │（以游榮俊之│        │              │                      │
 │    │        │            │            │太太陳政惠名│        │              │                      │
 │    │        │            │            │義匯款）    │        │              │                      │
 ├──┼────┼──────┼──────┼──────┼────┼───────┼───────────┤
 │095 │鍾榮華  │97年2月12日 │97年2月12日 │97年2月13日 │   4    │12000         │郭偉隆之臺南西港郵局帳│
 │    │        │8時之後     │11時許      │8時7分許    │        │              │號01910000000000號帳戶│
 ├──┼────┼──────┼──────┼──────┼────┼───────┼───────────┤
 │096 │楊宗智  │97年2月14日 │97年2月14日 │97年2月14日 │   2    │6010          │郭偉隆之臺南西港郵局帳│
 │    │        │8時之後     │11時許      │14時19分許  │        │              │號01910000000000號帳戶│
 ├──┼────┼──────┼──────┼──────┼────┼───────┼───────────┤
 │097 │張文賓  │97年4月27日 │97年4月27日 │97年4月28日 │   1    │2520          │郭偉隆之臺南西港郵局帳│
 │    │        │7時之後     │            │9時5分許    │        │              │號01910000000000號帳戶│
 ├──┼────┼──────┼──────┼──────┼────┼───────┼───────────┤
 │098 │李安正  │97年2月14日 │97年2月14日 │97年2月14日 │   2    │6020          │郭偉隆之臺南西港郵局帳│
 │    │        │7時之後     │11時許      │13時52分許  │        │              │號01910000000000號帳戶│
 ├──┼────┼──────┼──────┼──────┼────┼───────┼───────────┤
 │099 │陳文昌  │97年4月29日 │97年4月29日 │97年4月29日 │   1    │2210          │郭偉隆之臺南西港郵局帳│
 │    │        │7時之後     │13時許      │13時24分許  │        │              │號01910000000000號帳戶│
 ├──┼────┼──────┼──────┼──────┼────┼───────┼───────────┤
 │100 │鄭銀註  │97年4月26日 │97年4月26日 │97年4月26日 │   3    │6010          │郭偉隆之臺南西港郵局帳│
 │    │        │7時之後     │11時許      │11時27分許  │        │              │號01910000000000號帳戶│
 ├──┼────┼──────┼──────┼──────┼────┼───────┼───────────┤
 │101 │葉國淇  │97年3月19日 │97年3月19日 │97年3月19日 │   1    │2000          │郭偉隆之臺南西港郵局帳│
 │    │        │8時之後     │11時許      │11時57分許  │        │              │號01910000000000號帳戶│
 ├──┼────┼──────┼──────┼──────┼────┼───────┼───────────┤
 │102 │廖意文  │97年3月25日 │97年3月25日 │97年3月25日 │   1    │2305          │郭偉隆之臺南西港郵局帳│
 │    │        │8時之後     │11時許      │14時40分許  │        │              │號01910000000000號帳戶│
 │    │        │            │            │（以廖意文之│        │              │                      │
 │    │        │            │            │太太徐寶珠名│        │              │                      │
 │    │        │            │            │義匯款）    │        │              │                      │
 ├──┼────┼──────┼──────┼──────┼────┼───────┼───────────┤
 │103 │張桂杉  │97年3月18日 │97年3月18日 │97年3月18日 │   1    │2520          │郭偉隆之臺南西港郵局帳│
 │    │        │8時之後     │12時許      │15時28分許  │        │              │號01910000000000號帳戶│
 ├──┼────┼──────┼──────┼──────┼────┼───────┼───────────┤
 │104 │溫艦斌  │97年3月18日 │97年3月18日 │97年3月18日 │   1    │2500          │郭偉隆之臺南西港郵局帳│
 │    │        │8時之後     │10時許      │12時34分許  │        │              │號01910000000000號帳戶│
 ├──┼────┼──────┼──────┼──────┼────┼───────┼───────────┤
 │105 │邱新掌  │97年3月18日 │97年3月19日 │97年3月19日 │   1    │2050          │郭偉隆之臺南西港郵局帳│
 │    │        │8時之後     │9時許       │12時43分許  │        │              │號01910000000000號帳戶│
 ├──┼────┼──────┼──────┼──────┼────┼───────┼───────────┤
 │106 │陳正滿  │97年3月26日 │97年3月26日 │97年3月26日 │   2    │4600          │郭偉隆之臺南西港郵局帳│
 │    │        │8時之後     │12時許      │13時53分許  │        │              │號01910000000000號帳戶│
 ├──┼────┼──────┼──────┼──────┼────┼───────┼───────────┤
 │107 │吳曹碧玉│97年3月18日 │97年3月18日 │97年3月18日 │   3    │9000          │郭偉隆之臺南西港郵局帳│
 │    │        │8時之後     │12時許      │12時44分許  │        │              │號01910000000000號帳戶│
 ├──┼────┼──────┼──────┼──────┼────┼───────┼───────────┤
 │108 │廖明星  │97年3月26日 │97年3月26日 │97年3月26日 │   1    │2000          │郭偉隆之臺南西港郵局帳│
 │    │        │8時之後     │12時許      │13時54分許  │        │              │號01910000000000號帳戶│
 ├──┼────┼──────┼──────┼──────┼────┼───────┼───────────┤
 │109 │劉大和  │97年3月18日 │97年3月18日 │97年3月18日 │   2    │4505          │郭偉隆之臺南西港郵局帳│
 │    │        │8時之後     │12時許      │13時19分許  │        │              │號01910000000000號帳戶│
 ├──┼────┼──────┼──────┼──────┼────┼───────┼───────────┤
 │110 │何介群  │97年3月19日 │97年3月19日 │97年3月19日 │   1    │2030          │郭偉隆之臺南西港郵局帳│
 │    │        │8時之後     │12時許      │12時6分許   │        │              │號01910000000000號帳戶│
 ├──┼────┼──────┼──────┼──────┼────┼───────┼───────────┤
 │111 │楊俊煌  │97年3月26日 │97年3月26日 │97年3月26日 │   1    │2530          │郭偉隆之臺南西港郵局帳│
 │    │        │8時之後     │12時許      │14時14分許  │        │              │號01910000000000號帳戶│
 ├──┼────┼──────┼──────┼──────┼────┼───────┼───────────┤
 │112 │陳聖德  │97年5月1日  │97年5月1日  │97年5月2日  │   2    │4020          │郭偉隆之臺南西港郵局帳│
 │    │        │8時之後     │13時許      │9時31分許   │        │              │號01910000000000號帳戶│
 ├──┼────┼──────┼──────┼──────┼────┼───────┼───────────┤
 │113 │江榮洲  │97年4月25日 │97年4月25日 │97年4月26日 │   2    │4500          │郭偉隆之臺南西港郵局帳│
 │    │        │8時之後     │13時許      │8時46分許   │        │              │號01910000000000號帳戶│
 ├──┼────┼──────┼──────┼──────┼────┼───────┼───────────┤
 │114 │張美蓉  │97年4月26日 │97年4月26日 │97年4月26日 │   1    │5020          │郭偉隆之臺南西港郵局帳│
 │    │        │8時之後     │10時許      │11時4分許   │        │              │號01910000000000號帳戶│
 ├──┼────┼──────┼──────┼──────┼────┼───────┼───────────┤
 │115 │黃能燦  │97年2月13日 │97年2月13日 │97年2月13日 │   2    │6010          │郭偉隆之臺南西港郵局帳│
 │    │        │8時之後     │11時許      │12時3分許   │        │              │號01910000000000號帳戶│
 ├──┼────┼──────┼──────┼──────┼────┼───────┼───────────┤
 │116 │何孟憲  │97年5月1日  │97年5月1日  │97年5月2日  │   1    │2015          │郭偉隆之臺南西港郵局帳│
 │    │        │8時之後     │13時許      │10時24分許  │        │              │號01910000000000號帳戶│
 ├──┼────┼──────┼──────┼──────┼────┼───────┼───────────┤
 │117 │黃金閣  │97年4月29日 │97年4月29日 │97年4月29日 │   1    │2300          │郭偉隆之臺南西港郵局帳│
 │    │        │8時之後     │11時許      │16時31分許  │        │              │號01910000000000號帳戶│
 ├──┼────┼──────┼──────┼──────┼────┼───────┼───────────┤
 │118 │鄭宗德  │97年4月28日 │97年4月28日 │97年4月28日 │   1    │2200          │郭偉隆之臺南西港郵局帳│
 │    │        │8時之後     │14時許      │14時37分許  │        │              │號01910000000000號帳戶│
 ├──┼────┼──────┼──────┼──────┼────┼───────┼───────────┤
 │119 │梁榮鈞  │97年5月1日  │97年5月1日  │97年5月2日  │   1    │2500          │郭偉隆之臺南西港郵局帳│
 │    │        │8時之後     │11時許      │9時11分許   │        │              │號01910000000000號帳戶│
 ├──┼────┼──────┼──────┼──────┼────┼───────┼───────────┤
 │120 │謝傳子  │97年3月21日 │97年3月21日 │97年3月21日 │   1    │2035          │郭偉隆之臺南西港郵局帳│
 │    │        │8時之後     │11時許      │16時06分許  │        │              │號01910000000000號帳戶│
 ├──┼────┼──────┼──────┼──────┼────┼───────┼───────────┤
 │121 │許漢隆  │97年3月27日 │97年3月27日 │97年3月27日 │   1    │1800          │郭偉隆之臺南西港郵局帳│
 │    │        │8時之後     │11時許      │14時46分許  │        │              │號01910000000000號帳戶│
 ├──┼────┼──────┼──────┼──────┼────┼───────┼───────────┤
 │122 │許漢隆  │97年3月27日 │97年3月27日 │97年4月8日  │   1    │2000          │郭偉隆之臺南西港郵局帳│
 │    │        │8時之後     │11時許      │15時30分許  │        │              │號01910000000000號帳戶│
 ├──┼────┼──────┼──────┼──────┼────┼───────┼───────────┤
 │123 │黃雲火  │97年3月18日 │97年3月18日 │97年3月18日 │   1    │2535          │郭偉隆之臺南西港郵局帳│
 │    │        │8時之後     │11時許      │15時40分許  │        │              │號01910000000000號帳戶│
 ├──┼────┼──────┼──────┼──────┼────┼───────┼───────────┤
 │124 │賴榮光  │97年3月21日 │97年3月21日 │97年3月21日 │   1    │1500          │郭偉隆之臺南西港郵局帳│
 │    │        │8時之後     │13時許      │16時27分許  │        │              │號01910000000000號帳戶│
 ├──┼────┼──────┼──────┼──────┼────┼───────┼───────────┤
 │125 │李玉錦  │97年3月27日 │97年3月27日 │97年3月27日 │   1    │2520          │郭偉隆之臺南西港郵局帳│
 │    │        │8時之後     │11時許      │14時48分許  │        │              │號01910000000000號帳戶│
 ├──┼────┼──────┼──────┼──────┼────┼───────┼───────────┤
 │126 │嚴榮祥  │97年3月27日 │97年3月27日 │97年3月27日 │   1    │2200          │郭偉隆之臺南西港郵局帳│
 │    │        │8時之後     │11時許      │14時50分許  │        │              │號01910000000000號帳戶│
 ├──┼────┼──────┼──────┼──────┼────┼───────┼───────────┤
 │127 │鄭祿亨  │97年4月8日  │97年4月8日  │97年4月8日  │   1    │3000          │郭偉隆之臺南西港郵局帳│
 │    │        │8時之後     │12時許      │15時22分許  │        │              │號01910000000000號帳戶│
 ├──┼────┼──────┼──────┼──────┼────┼───────┼───────────┤
 │128 │楊清林  │97年3月28日 │97年3月28日 │97年3月28日 │   1    │2510          │郭偉隆之臺南西港郵局帳│
 │    │        │8時之後     │11時許      │13時37分許  │        │              │號01910000000000號帳戶│
 │    │        │            │            │（以楊游碧鳳│        │              │                      │
 │    │        │            │            │名義匯款）  │        │              │                      │
 ├──┼────┼──────┼──────┼──────┼────┼───────┼───────────┤
 │129 │李標彰  │97年3月25日 │97年3月25日 │97年3月26日 │   1    │2500          │郭偉隆之臺南西港郵局帳│
 │    │        │8時之後     │11時許      │9時32分許   │        │              │號01910000000000號帳戶│
 ├──┼────┼──────┼──────┼──────┼────┼───────┼───────────┤
 │130 │曾中砥  │97年3月27日 │97年3月27日 │97年3月27日 │   1    │2310          │郭偉隆之臺南西港郵局帳│
 │    │        │8時之後     │11時許      │14時29分許  │        │              │號01910000000000號帳戶│
 │    │        │            │            │（以廖珮君名│        │              │                      │
 │    │        │            │            │義匯款）    │        │              │                      │
 ├──┼────┼──────┼──────┼──────┼────┼───────┼───────────┤
 │131 │林春隆  │97年3月28日 │97年3月28日 │97年3月28日 │   1    │2450          │郭偉隆之臺南西港郵局帳│
 │    │        │8時之後     │12時許      │14時22分許  │        │              │號01910000000000號帳戶│
 ├──┼────┼──────┼──────┼──────┼────┼───────┼───────────┤
 │132 │黃阿香  │97年3月6日  │97年3月6日  │97年3月7日  │   1    │2345          │郭偉隆之臺南西港郵局帳│
 │    │        │8時之後     │13時許      │11時2分許   │        │              │號01910000000000號帳戶│
 ├──┼────┼──────┼──────┼──────┼────┼───────┼───────────┤
 │133 │翁同慶  │97年1月21日 │97年1月21日 │97年1月22日 │   1    │2200          │黃偉庭之高雄籬仔內郵局│
 │    │        │7時後       │21時41分許  │9時18分許   │        │              │帳號00000000000000帳戶│
 ├──┼────┼──────┼──────┼──────┼────┼───────┼───────────┤
 │134 │葉美里  │97年1月21日 │97年1月21日 │97年1月22日 │   2    │4510          │黃偉庭之高雄籬仔內郵局│
 │    │        │7時後       │21時許      │8時55分許   │        │              │帳號00000000000000帳戶│
 ├──┼────┼──────┼──────┼──────┼────┼───────┼───────────┤
 │135 │張瑞榮  │97年1月21日 │97年1月21日 │97年1月22日 │   1    │2560          │黃偉庭之高雄籬仔內郵局│
 │    │        │6時之後     │15時許      │9時5分起    │        │              │帳號00000000000000帳戶│
 ├──┼────┼──────┼──────┼──────┼────┼───────┼───────────┤
 │136 │劉祥帆  │97年1月18日 │97年1月18日 │97年1月18日 │   5    │10000         │黃偉庭之高雄籬仔內郵局│
 │    │        │7時之後     │12時許      │13時37分起  │        │              │帳號00000000000000帳戶│
 │    │        │            │            │（以劉祥帆之│        │              │                      │
 │    │        │            │            │父親劉立順名│        │              │                      │
 │    │        │            │            │義匯款）    │        │              │                      │
 ├──┼────┼──────┼──────┼──────┼────┼───────┼───────────┤
 │137 │徐憲章  │97年1月21日 │97年1月21日 │97年1月22日 │   2    │5000          │黃偉庭之高雄籬仔內郵局│
 │    │        │8時之後     │13時許      │9時21分許   │        │              │帳號00000000000000帳戶│
 ├──┼────┼──────┼──────┼──────┼────┼───────┼───────────┤
 │138 │林恒弦  │97年1月18日 │97年1月18日 │97年1月19日 │   1    │4010          │黃偉庭之高雄籬仔內郵局│
 │    │        │8時之後     │13時許      │10時23分許  │        │              │帳號00000000000000帳戶│
 ├──┼────┼──────┼──────┼──────┼────┼───────┼───────────┤
 │139 │顏和勇  │97年1月13日 │97年1月13日 │97年1月14日 │   1    │2520          │黃偉庭之高雄籬仔內郵局│
 │    │        │8時之後     │11時許      │8時21分起   │        │              │帳號00000000000000帳戶│
 ├──┼────┼──────┼──────┼──────┼────┼───────┼───────────┤
 │140 │洪豐升  │97年1月18日 │97年1月18日 │97年1月18日 │   3    │7500          │黃偉庭之高雄籬仔內郵局│
 │    │        │7時之後     │12時許      │12時26分許  │        │              │帳號00000000000000帳戶│
 ├──┼────┼──────┼──────┼──────┼────┼───────┼───────────┤
 │141 │卓淑芷  │97年1月16日 │97年1月16日 │97年1月16日 │   2    │5010          │黃偉庭之高雄籬仔內郵局│
 │    │        │7時之後     │11時許      │11時21分許  │        │              │帳號00000000000000帳戶│
 │    │        │            │            │（以卓淑芷之│        │              │                      │
 │    │        │            │            │兒子曾信龍名│        │              │                      │
 │    │        │            │            │義匯款）    │        │              │                      │
 ├──┼────┼──────┼──────┼──────┼────┼───────┼───────────┤
 │142 │閔子凡  │97年1月21日 │97年1月21日 │97年1月22日 │   2    │4500          │黃偉庭之高雄籬仔內郵局│
 │    │        │7時之後     │20時許      │9時37分許   │        │              │帳號00000000000000帳戶│
 ├──┼────┼──────┼──────┼──────┼────┼───────┼───────────┤
 │143 │林清水  │97年1月18日 │97年1月18日 │97年1月18日 │   2    │5010          │黃偉庭之高雄籬仔內郵局│
 │    │        │7時之後     │11時許      │11時44分起  │        │              │帳號00000000000000帳戶│
 ├──┼────┼──────┼──────┼──────┼────┼───────┼───────────┤
 │144 │陳榮在  │97年1月21日 │97年1月22日 │97年1月22日 │   1    │2000          │黃偉庭之高雄籬仔內郵局│
 │    │        │6時之後     │9時許       │9時15分起   │        │              │帳號00000000000000帳戶│
 ├──┼────┼──────┼──────┼──────┼────┼───────┼───────────┤
 │145 │黃名賜  │97年1月14日 │97年1月15日 │97年1月15日 │   1    │1500          │黃偉庭之高雄籬仔內郵局│
 │    │        │7時之後     │9時許       │14時1分起   │        │              │帳號00000000000000帳戶│
 ├──┼────┼──────┼──────┼──────┼────┼───────┼───────────┤
 │146 │林晃吉  │97年1月21日 │97年1月21日 │97年1月22日 │   3    │7500          │黃偉庭之高雄籬仔內郵局│
 │    │        │7時之後     │20時許      │8時48分起   │        │              │帳號00000000000000帳戶│
 ├──┼────┼──────┼──────┼──────┼────┼───────┼───────────┤
 │147 │馮徐麗琴│97年1月21日 │97年1月21日 │97年1月22日 │   1    │2550          │黃偉庭之高雄籬仔內郵局│
 │    │        │7時之後     │20時許      │8時12分許   │        │              │帳號00000000000000帳戶│
 ├──┼────┼──────┼──────┼──────┼────┼───────┼───────────┤
 │148 │劉昆輝  │97年1月18日 │97年1月18日 │97年1月18日 │   2    │5000          │黃偉庭之高雄籬仔內郵局│
 │    │        │7時之後     │12時許      │12時56分許  │        │              │帳號00000000000000帳戶│
 ├──┼────┼──────┼──────┼──────┼────┼───────┼───────────┤
 │149 │黃明德  │97年1月17日 │97年1月17日 │97年1月17日 │   9    │27000         │黃偉庭之高雄籬仔內郵局│
 │    │        │7時之後     │            │13時31分許  │        │              │帳號00000000000000帳戶│
 ├──┼────┼──────┼──────┼──────┼────┼───────┼───────────┤
 │150 │宋連凱  │97年1月14日 │97年1月14日 │97年1月14日 │   2    │5000          │黃偉庭之高雄籬仔內郵局│
 │    │        │7時之後     │10時許      │11時58分許  │        │              │帳號00000000000000帳戶│
 ├──┼────┼──────┼──────┼──────┼────┼───────┼───────────┤
 │151 │李義發  │97年1月21日 │97年1月21日 │97年1月22日 │   1    │2535          │黃偉庭之高雄籬仔內郵局│
 │    │        │7時之後     │20時許      │8時16分起   │        │              │帳號00000000000000帳戶│
 ├──┼────┼──────┼──────┼──────┼────┼───────┼───────────┤
 │152 │林裕峰  │97年1月21日 │97年1月21日 │97年1月21日 │   1    │2520          │黃偉庭之高雄籬仔內郵局│
 │    │        │7時之後     │12時許      │16時18分許  │        │              │帳號00000000000000帳戶│
 ├──┼────┼──────┼──────┼──────┼────┼───────┼───────────┤
 │153 │曾日吉  │97年1月15日 │97年1月15日 │97年1月15日 │   2    │5000          │黃偉庭之高雄籬仔內郵局│
 │    │        │7時之後     │11時許      │12時12分許  │        │              │帳號00000000000000帳戶│
 ├──┼────┼──────┼──────┼──────┼────┼───────┼───────────┤
 │154 │蘇書言  │97年1月14日 │97年1月14日 │97年1月14日 │   1    │2010          │黃偉庭之高雄籬仔內郵局│
 │    │        │7時之後     │11時許      │12時3分許   │        │              │帳號00000000000000帳戶│
 │    │        │            │            │（以蘇書言之│        │              │                      │
 │    │        │            │            │弟弟蘇建忠名│        │              │                      │
 │    │        │            │            │義匯款）    │        │              │                      │
 ├──┼────┼──────┼──────┼──────┼────┼───────┼───────────┤
 │155 │蘇志聰  │97年1月18日 │97年1月18日 │97年1月18日 │   1    │2500          │黃偉庭之高雄籬仔內郵局│
 │    │        │7時之後     │10時許      │11時許      │        │              │帳號00000000000000帳戶│
 ├──┼────┼──────┼──────┼──────┼────┼───────┼───────────┤
 │156 │林清龍  │97年1月14日 │97年1月14日 │97年1月14日 │   2    │5010          │黃偉庭之高雄籬仔內郵局│
 │    │        │7時之後     │12時許      │13時8分許   │        │              │帳號00000000000000帳戶│
 ├──┼────┼──────┼──────┼──────┼────┼───────┼───────────┤
 │157 │王宗男  │97年1月14日 │97年1月14日 │97年1月14日 │   1    │2030          │黃偉庭之高雄籬仔內郵局│
 │    │        │7時之後     │12時許      │13時22分許  │        │              │帳號00000000000000帳戶│
 ├──┼────┼──────┼──────┼──────┼────┼───────┼───────────┤
 │158 │王宗男  │97年1月18日 │97年1月18日 │97年1月18日 │   2    │4000          │黃偉庭之高雄籬仔內郵局│
 │    │        │7時之後     │11時許      │12時38分許  │        │              │帳號00000000000000帳戶│
 ├──┼────┼──────┼──────┼──────┼────┼───────┼───────────┤
 │159 │薛榮君  │97年1月16日 │97年1月16日 │97年1月16日 │   1    │  1           │黃偉庭之高雄籬仔內郵局│
 │    │        │7時之後     │14時許      │14時44分許  │        │              │帳號00000000000000帳戶│
 ├──┼────┼──────┼──────┼──────┼────┼───────┼───────────┤
 │160 │唐錫川  │97年1月22日 │97年1月22日 │97年1月22日 │   1    │2570          │黃偉庭之高雄籬仔內郵局│
 │    │        │7時之後     │8時許       │9時9分許    │        │              │帳號00000000000000帳戶│
 ├──┼────┼──────┼──────┼──────┼────┼───────┼───────────┤
 │161 │陳展文  │97年1月18日 │97年1月18日 │97年1月18日 │   1    │2510          │黃偉庭之高雄籬仔內郵局│
 │    │        │7時之後     │12時許      │13時21分許  │        │              │帳號00000000000000帳戶│
 ├──┼────┼──────┼──────┼──────┼────┼───────┼───────────┤
 │162 │陳祈彰  │97年1月16日 │97年1月16日 │97年1月16日 │   1    │2000          │黃偉庭之高雄籬仔內郵局│
 │    │        │7時之後     │9時許       │12時10分許  │        │              │帳號00000000000000帳戶│
 ├──┼────┼──────┼──────┼──────┼────┼───────┼───────────┤
 │163 │許金雪  │97年1月20日 │97年1月20日 │97年1月21日 │   3    │4000          │黃偉庭之高雄籬仔內郵局│
 │    │        │            │12時許      │8時35分許   │        │              │帳號00000000000000帳戶│
 ├──┼────┼──────┼──────┼──────┼────┼───────┼───────────┤
 │164 │黃豐証  │97年1月18日 │97年1月18日 │97年1月18日 │   1    │2500          │黃偉庭之高雄籬仔內郵局│
 │    │        │9時之後     │11時許      │12時34分許  │        │              │帳號00000000000000帳戶│
 ├──┼────┼──────┼──────┼──────┼────┼───────┼───────────┤
 │165 │李家強  │97年1月20日 │97年1月20日 │97年1月21日 │   1    │2510          │黃偉庭之高雄籬仔內郵局│
 │    │        │8時之後     │13時許      │9時55分許   │        │              │帳號00000000000000帳戶│
 ├──┼────┼──────┼──────┼──────┼────┼───────┼───────────┤
 │166 │沈清利  │97年1月13日 │97年1月13日 │97年1月14日 │   2    │5020          │黃偉庭之高雄籬仔內郵局│
 │    │        │8時之後     │11時許      │9時25分許   │        │              │帳號00000000000000帳戶│
 ├──┼────┼──────┼──────┼──────┼────┼───────┼───────────┤
 │167 │吳金祥  │97年1月20日 │97年1月20日 │97年1月21日 │   1    │2540          │黃偉庭之高雄籬仔內郵局│
 │    │        │8時之後     │11時許      │8時59分許   │        │              │帳號00000000000000帳戶│
 ├──┼────┼──────┼──────┼──────┼────┼───────┼───────────┤
 │168 │王瑞芳  │97年1月15日 │97年1月15日 │97年1月15日 │   1    │1500          │黃偉庭之高雄籬仔內郵局│
 │    │        │8時之後     │12時許      │12時16分許  │        │              │帳號00000000000000帳戶│
 ├──┼────┼──────┼──────┼──────┼────┼───────┼───────────┤
 │169 │吳宏勝  │97年1月22日 │97年1月22日 │97年1月22日 │   1    │2415          │黃偉庭之高雄籬仔內郵局│
 │    │        │8時之後     │11時許      │12時38分許  │        │              │帳號00000000000000帳戶│
 ├──┼────┼──────┼──────┼──────┼────┼───────┼───────────┤
 │170 │黃明恭  │97年1月18日 │97年1月18日 │97年1月18日 │   1    │2530          │黃偉庭之高雄籬仔內郵局│
 │    │        │8時之後     │11時許      │13時49分許  │        │              │帳號00000000000000帳戶│
 ├──┼────┼──────┼──────┼──────┼────┼───────┼───────────┤
 │171 │陳美玲  │97年1月21日 │97年1月21日 │97年1月21日 │   1    │2560          │黃偉庭之高雄籬仔內郵局│
 │    │        │8時之後     │10時許      │11時7分許   │        │              │帳號00000000000000帳戶│
 ├──┼────┼──────┼──────┼──────┼────┼───────┼───────────┤
 │172 │劉勝興  │97年1月20日 │97年1月20日 │97年1月21日 │   2    │5010          │黃偉庭之高雄籬仔內郵局│
 │    │        │7時之後     │20時許      │8時42分許   │        │              │帳號00000000000000帳戶│
 ├──┼────┼──────┼──────┼──────┼────┼───────┼───────────┤
 │173 │吳進興  │97年1月20日 │97年1月20日 │97年1月21日 │   1    │2550          │黃偉庭之高雄籬仔內郵局│
 │    │        │8時之後     │18時許      │8時38分許   │        │              │帳號00000000000000帳戶│
 ├──┼────┼──────┼──────┼──────┼────┼───────┼───────────┤
 │174 │羅明堂  │97年1月21日 │97年1月21日 │97年1月22日 │   2    │5030          │黃偉庭之高雄第二信用合│
 │    │        │7時許       │22時許      │13時許      │        │              │作社帳號0000000000461 │
 │    │        │            │            │            │        │              │帳戶                  │
 ├──┼────┼──────┼──────┼──────┼────┼───────┼───────────┤
 │175 │李美鈴  │97年1月23日 │97年1月23日 │97年1月23日 │   3    │13000         │黃偉庭之高雄第二信用合│
 │    │        │8時之後     │11時許      │13時23分許  │        │              │作社帳號0000000000461 │
 │    │        │            │            │            │        │              │帳戶                  │
 ├──┼────┼──────┼──────┼──────┼────┼───────┼───────────┤
 │176 │陳武龍  │97年1月28日 │97年1月28日 │97年1月28日 │   1    │1800          │黃偉庭之高雄第二信用合│
 │    │        │7時之後     │12時許      │12時46分許  │        │              │作社帳號0000000000461 │
 │    │        │            │            │            │        │              │帳戶                  │
 ├──┼────┼──────┼──────┼──────┼────┼───────┼───────────┤
 │177 │李義發  │97年1月22日 │97年1月22日 │97年1月22日 │   1    │2535          │黃偉庭之高雄第二信用合│
 │    │        │7時之後     │12時許      │13時5分許   │        │              │作社帳號0000000000461 │
 │    │        │            │            │（以李先生名│        │              │帳戶                  │
 │    │        │            │            │義匯款）    │        │              │                      │
 ├──┼────┼──────┼──────┼──────┼────┼───────┼───────────┤
 │178 │閔子凡  │97年1月22日 │97年1月22日 │97年1月22日 │   2    │4500          │黃偉庭之高雄第二信用合│
 │    │        │7時之後     │13時許      │14時30分許  │        │              │作社帳號0000000000461 │
 │    │        │            │            │            │        │              │帳戶                  │
 ├──┼────┼──────┼──────┼──────┼────┼───────┼───────────┤
 │179 │劉寶助  │97年1月25日 │97年1月25日 │97年1月25日 │   1    │2505          │黃偉庭之高雄第二信用合│
 │    │        │7時之後     │13時許      │14時10分許  │        │              │作社帳號0000000000461 │
 │    │        │            │            │            │        │              │帳戶                  │
 ├──┼────┼──────┼──────┼──────┼────┼───────┼───────────┤
 │180 │簡昌明  │97年1月28日 │97年1月28日 │97年1月28日 │   1    │2130          │黃偉庭之高雄第二信用合│
 │    │        │8時之後     │13時許      │13時40分許  │        │              │作社帳號0000000000461 │
 │    │        │            │            │            │        │              │帳戶                  │
 ├──┼────┼──────┼──────┼──────┼────┼───────┼───────────┤
 │181 │邱明華  │97年1月21日 │97年1月21日 │97年1月22日 │   3    │3隻合計匯6000 │黃偉庭之高雄籬仔內郵局│
 │    │        │8時之後     │13時許      │10時7分許   │        │              │帳號00000000000000帳戶│
 │    │        │            │            ├──────┤        ├───────┼───────────┤
 │    │        │            │            │97年1月22日 │        │3隻合計匯6000 │黃偉庭之高雄第二信用合│
 │    │        │            │            │15時06分許  │        │              │作社帳號0000000000461 │
 │    │        │            │            │            │        │              │帳戶                  │
 ├──┼────┼──────┼──────┼──────┼────┼───────┼───────────┤
 │182 │陳永豐  │97年1月25日 │97年1月25日 │97年1月25日 │   1    │2535          │黃偉庭之高雄第二信用合│
 │    │        │7時之後     │12時許      │13時39分許  │        │              │作社帳號0000000000461 │
 │    │        │            │            │（以陳永豐之│        │              │帳戶                  │
 │    │        │            │            │太太施素真名│        │              │                      │
 │    │        │            │            │義匯款）    │        │              │                      │
 ├──┼────┼──────┼──────┼──────┼────┼───────┼───────────┤
 │183 │郭堅意  │97年1月28日 │97年1月28日 │97年1月28日 │   1    │2005          │黃偉庭之高雄第二信用合│
 │    │        │8時之後     │11時許      │13時12分許  │        │              │作社帳號0000000000461 │
 │    │        │            │            │            │        │              │帳戶                  │
 ├──┼────┼──────┼──────┼──────┼────┼───────┼───────────┤
 │184 │熊清源  │97年1月25日 │97年1月25日 │97年1月25日 │   2    │4500          │黃偉庭之高雄第二信用合│
 │    │        │8時之後     │11時許      │（以ATM轉帳 │        │              │作社帳號0000000000461 │
 │    │        │            │            │匯款）      │        │              │帳戶                  │
 ├──┼────┼──────┼──────┼──────┼────┼───────┼───────────┤
 │185 │黃美珍  │97年1月25日 │97年1月25日 │97年1月25日 │   1    │2530          │黃偉庭之高雄第二信用合│
 │    │        │8時之後     │11時許      │12時51分許  │        │              │作社帳號0000000000461 │
 │    │        │            │            │            │        │              │帳戶                  │
 ├──┼────┼──────┼──────┼──────┼────┼───────┼───────────┤
 │186 │楊伯清  │97年1月27日 │97年1月27日 │97年1月28日 │   3    │8005          │黃偉庭之高雄第二信用合│
 │    │        │7時之後     │20時許      │9時33分許   │        │              │作社帳號0000000000461 │
 │    │        │            │            │            │        │              │帳戶                  │
 ├──┼────┼──────┼──────┼──────┼────┼───────┼───────────┤
 │187 │高三蓮  │97年1月24日 │97年1月24日 │97年1月24日 │   1    │4531          │黃偉庭之高雄第二信用合│
 │    │        │7時之後     │13時許      │（以ATM轉帳 │        │              │作社帳號0000000000461 │
 │    │        │            │            │匯款）      │        │              │帳戶                  │
 ├──┼────┼──────┼──────┼──────┼────┼───────┼───────────┤
 │188 │林基勇  │97年1月25日 │97年1月25日 │97年1月25日 │   1    │2050          │黃偉庭之高雄第二信用合│
 │    │        │7時之後     │13時許      │13時50分許  │        │              │作社帳號0000000000461 │
 │    │        │            │            │            │        │              │帳戶                  │
 ├──┼────┼──────┼──────┼──────┼────┼───────┼───────────┤
 │189 │陳文昌  │97年1月28日 │97年1月28日 │97年1月28日 │   1    │2320          │黃偉庭之高雄第二信用合│
 │    │        │7時之後     │14時許      │（以ATM轉帳 │        │              │作社帳號0000000000461 │
 │    │        │            │            │匯款）      │        │              │帳戶                  │
 ├──┼────┼──────┼──────┼──────┼────┼───────┼───────────┤
 │190 │林泰山  │97年1月25日 │97年1月25日 │97年1月25日 │   1    │2530          │黃偉庭之高雄第二信用合│
 │    │        │7時之後     │13時許      │13時36分許  │        │              │作社帳號0000000000461 │
 │    │        │            │            │            │        │              │帳戶                  │
 ├──┼────┼──────┼──────┼──────┼────┼───────┼───────────┤
 │191 │楊建財  │97年1月24日 │97年1月24日 │97年1月24日 │   1    │2040          │黃偉庭之高雄第二信用合│
 │    │        │7時之後     │12時許      │12時9分許   │        │              │作社帳號0000000000461 │
 │    │        │            │            │            │        │              │帳戶                  │
 ├──┼────┼──────┼──────┼──────┼────┼───────┼───────────┤
 │192 │張全水  │97年1月24日 │97年1月24日 │97年1月24日 │   1    │2510          │黃偉庭之高雄第二信用合│
 │    │        │7時之後     │12時許      │12時38分許  │        │              │作社帳號0000000000461 │
 │    │        │            │            │            │        │              │帳戶                  │
 ├──┼────┼──────┼──────┼──────┼────┼───────┼───────────┤
 │193 │陳忠仁  │97年1月24日 │97年1月24日 │97年1月24日 │   1    │2020          │黃偉庭之高雄第二信用合│
 │    │        │8時之後     │11時許      │12時16分許  │        │              │作社帳號0000000000461 │
 │    │        │            │            │            │        │              │帳戶                  │
 ├──┼────┼──────┼──────┼──────┼────┼───────┼───────────┤
 │194 │黃宥銓  │97年1月23日 │97年1月23日 │97年1月23日 │   1    │2570          │黃偉庭之高雄第二信用合│
 │    │        │8時之後     │11時許      │14時35分許  │        │              │作社帳號0000000000461 │
 │    │        │            │            │            │        │              │帳戶                  │
 ├──┼────┼──────┼──────┼──────┼────┼───────┼───────────┤
 │195 │李登吉  │97年1月24日 │97年1月24日 │97年1月24日 │   1    │2034          │黃偉庭之高雄第二信用合│
 │    │        │8時之後     │11時許      │14時0分許   │        │              │作社帳號0000000000461 │
 │    │        │            │            │            │        │              │帳戶                  │
 ├──┼────┼──────┼──────┼──────┼────┼───────┼───────────┤
 │196 │顏慶忠  │97年1月24日 │97年1月24日 │97年1月24日 │   1    │2507          │黃偉庭之高雄第二信用合│
 │    │        │8時之後     │11時許      │13時30分許  │        │              │作社帳號0000000000461 │
 │    │        │            │            │            │        │              │帳戶                  │
 ├──┼────┼──────┼──────┼──────┼────┼───────┼───────────┤
 │197 │張政義  │97年1月23日 │97年1月23日 │97年1月23日 │   2    │4500          │黃偉庭之高雄第二信用合│
 │    │        │7時之後     │13時許      │13時36分許  │        │              │作社帳號0000000000461 │
 │    │        │            │            │            │        │              │帳戶                  │
 ├──┼────┼──────┼──────┼──────┼────┼───────┼───────────┤
 │198 │蔡金助  │97年1月24日 │97年1月24日 │97年1月24日 │   1    │2237          │黃偉庭之高雄第二信用合│
 │    │        │8時之後     │11時許      │13時56分許  │        │              │作社帳號0000000000461 │
 │    │        │            │            │            │        │              │帳戶                  │
 ├──┼────┼──────┼──────┼──────┼────┼───────┼───────────┤
 │199 │鄭茂田  │97年1月24日 │97年1月24日 │97年1月24日 │   1    │2050          │黃偉庭之高雄第二信用合│
 │    │        │8時之後     │11時許      │12時10分許  │        │              │作社帳號0000000000461 │
 │    │        │            │            │            │        │              │帳戶                  │
 ├──┼────┼──────┼──────┼──────┼────┼───────┼───────────┤
 │200 │沈國雄  │97年1月24日 │97年1月24日 │97年1月24日 │   1    │2535          │黃偉庭之高雄第二信用合│
 │    │        │8時之後     │11時許      │12時43分許  │        │              │作社帳號0000000000461 │
 │    │        │            │            │            │        │              │帳戶                  │
 ├──┼────┼──────┼──────┼──────┼────┼───────┼───────────┤
 │201 │徐文生  │97年1月28日 │97年1月28日 │97年1月28日 │   1    │2400          │黃偉庭之高雄第二信用合│
 │    │        │8時之後     │11時許      │13時55分許  │        │              │作社帳號0000000000461 │
 │    │        │            │            │            │        │              │帳戶                  │
 ├──┼────┼──────┼──────┼──────┼────┼───────┼───────────┤
 │202 │楊金漢  │97年1月28日 │97年1月28日 │97年1月28日 │   2    │4010          │黃偉庭之高雄第二信用合│
 │    │        │8時之後     │11時許      │13時33分許  │        │              │作社帳號0000000000461 │
 │    │        │            │            │            │        │              │帳戶                  │
 ├──┼────┼──────┼──────┼──────┼────┼───────┼───────────┤
 │203 │李清佐  │97年1月23日 │97年1月23日 │97年1月23日 │   1    │2100          │黃偉庭之高雄第二信用合│
 │    │        │8時之後     │11時許      │14時28分許  │        │              │作社帳號0000000000461 │
 │    │        │            │            │            │        │              │帳戶                  │
 ├──┼────┼──────┼──────┼──────┼────┼───────┼───────────┤
 │204 │王崑農  │97年1月28日 │97年1月28日 │97年1月28日 │   2    │4000          │黃偉庭之高雄第二信用合│
 │    │        │7時之後     │14時許      │14時30分許  │        │              │作社帳號0000000000461 │
 │    │        │            │            │            │        │              │帳戶                  │
 ├──┼────┼──────┼──────┼──────┼────┼───────┼───────────┤
 │205 │蘇清五  │97年1月23日 │97年1月23日 │97年1月23日 │   3    │7500          │黃偉庭之高雄第二信用合│
 │    │        │8時之後     │11時許      │14時44分許  │        │              │作社帳號0000000000461 │
 │    │        │            │            │            │        │              │帳戶                  │
 ├──┼────┼──────┼──────┼──────┼────┼───────┼───────────┤
 │206 │陳正男  │97年1月23日 │97年1月23日 │97年1月23日 │   1    │1700          │黃偉庭之高雄第二信用合│
 │    │        │8時之後     │11時許      │13時19分許  │        │              │作社帳號0000000000461 │
 │    │        │            │            │            │        │              │帳戶                  │
 ├──┼────┼──────┼──────┼──────┼────┼───────┼───────────┤
 │207 │陳國林  │97年1月24日 │97年1月24日 │97年1月24日 │   1    │2520          │黃偉庭之高雄第二信用合│
 │    │        │8時之後     │9時許       │9時42分許   │        │              │作社帳號0000000000461 │
 │    │        │            │            │            │        │              │帳戶                  │
 ├──┼────┼──────┼──────┼──────┼────┼───────┼───────────┤
 │208 │黃國同  │97年1月27日 │97年1月27日 │97年1月28日 │   1    │2335          │黃偉庭之高雄第二信用合│
 │    │        │8時之後     │13時許      │9時25分許   │        │              │作社帳號0000000000461 │
 │    │        │            │            │            │        │              │帳戶                  │
 ├──┼────┼──────┼──────┼──────┼────┼───────┼───────────┤
 │209 │黃國文  │97年1月28日 │97年1月28日 │97年1月28日 │   2    │5005          │黃偉庭之高雄第二信用合│
 │    │        │8時之後     │9時許       │10時10分許  │        │              │作社帳號0000000000461 │
 │    │        │            │            │            │        │              │帳戶                  │
 ├──┼────┼──────┼──────┼──────┼────┼───────┼───────────┤
 │210 │李世安  │97年1月24日 │97年1月24日 │97年1月24日 │   1    │2525          │黃偉庭之高雄第二信用合│
 │    │        │8時之後     │11時許      │12時10分許  │        │              │作社帳號0000000000461 │
 │    │        │            │            │            │        │              │帳戶                  │
 ├──┼────┼──────┼──────┼──────┼────┼───────┼───────────┤
 │211 │李春菊  │97年1月24日 │97年1月24日 │97年1月24日 │   1    │2520          │黃偉庭之高雄第二信用合│
 │    │        │8時之後     │11時許      │12時34分許  │        │              │作社帳號0000000000461 │
 │    │        │            │            │            │        │              │帳戶                  │
 ├──┼────┼──────┼──────┼──────┼────┼───────┼───────────┤
 │212 │張玉緞  │97年1月24日 │97年1月24日 │97年1月24日 │   1    │2305          │黃偉庭之高雄第二信用合│
 │    │        │8時之後     │11時許      │12時9分許   │        │              │作社帳號0000000000461 │
 │    │        │            │            │            │        │              │帳戶                  │
 ├──┼────┼──────┼──────┼──────┼────┼───────┼───────────┤
 │213 │黃榮凱  │97年1月28日 │97年1月28日 │97年1月28日 │   4    │16000         │黃偉庭之高雄第二信用合│
 │    │        │8時之後     │11時許      │（以ATM轉帳 │        │              │作社帳號0000000000461 │
 │    │        │            │            │匯款）      │        │              │帳戶                  │
 ├──┼────┼──────┼──────┼──────┼────┼───────┼───────────┤
 │214 │郭冬滕  │97年1月23日 │97年1月23日 │97年1月24日 │   1    │2515          │黃偉庭之高雄第二信用合│
 │    │        │8時之後     │11時許      │8時55分許   │        │              │作社帳號0000000000461 │
 │    │        │            │            │            │        │              │帳戶                  │
 ├──┼────┼──────┼──────┼──────┼────┼───────┼───────────┤
 │215 │吳文宜  │97年1月24日 │97年1月24日 │97年1月24日 │   1    │2460          │黃偉庭之高雄第二信用合│
 │    │        │8時之後     │11時許      │13時31分許  │        │              │作社帳號0000000000461 │
 │    │        │            │            │            │        │              │帳戶                  │
 ├──┼────┼──────┼──────┼──────┼────┼───────┼───────────┤
 │216 │侯宗勳  │97年1月24日 │97年1月24日 │97年1月24日 │   1    │2550          │黃偉庭之高雄第二信用合│
 │    │        │8時之後     │11時許      │15時19分許  │        │              │作社帳號0000000000461 │
 │    │        │            │            │            │        │              │帳戶                  │
 ├──┼────┼──────┼──────┼──────┼────┼───────┼───────────┤
 │217 │李春模  │97年1月23日 │97年1月23日 │97年1月23日 │   1    │2210          │黃偉庭之高雄第二信用合│
 │    │        │8時之後     │11時許      │13時59分許  │        │              │作社帳號0000000000461 │
 │    │        │            │            │            │        │              │帳戶                  │
 ├──┼────┼──────┼──────┼──────┼────┼───────┼───────────┤
 │218 │李文龍  │97年1月24日 │97年1月24日 │97年1月24日 │   1    │2340          │黃偉庭之高雄第二信用合│
 │    │        │8時之後     │11時許      │14時20分許  │        │              │作社帳號0000000000461 │
 │    │        │            │            │            │        │              │帳戶                  │
 ├──┼────┼──────┼──────┼──────┼────┼───────┼───────────┤
 │219 │歐慶隆  │97年1月25日 │97年1月25日 │97年1月25日 │   2    │5060          │黃偉庭之高雄第二信用合│
 │    │        │8時之後     │11時許      │14時43分許  │        │              │作社帳號0000000000461 │
 │    │        │            │            │            │        │              │帳戶                  │
 ├──┼────┼──────┼──────┼──────┼────┼───────┼───────────┤
 │220 │林香  │97年1月25日 │97年1月25日 │97年1月25日 │   1    │2000          │黃偉庭之高雄第二信用合│
 │    │        │8時之後     │11時許      │14時17分許  │        │              │作社帳號0000000000461 │
 │    │        │            │            │            │        │              │帳戶                  │
 ├──┼────┼──────┼──────┼──────┼────┼───────┼───────────┤
 │221 │林敏傑  │97年1月24日 │97年1月24日 │97年1月24日 │   1    │2210          │黃偉庭之高雄第二信用合│
 │    │        │8時之後     │11時許      │（自太太蘇惠│        │              │作社帳號0000000000461 │
 │    │        │            │            │萍帳戶以ATM │        │              │帳戶                  │
 │    │        │            │            │轉帳匯款）  │        │              │                      │
 ├──┼────┼──────┼──────┼──────┼────┼───────┼───────────┤
 │222 │劉美華  │97年1月23日 │97年1月23日 │97年1月28日 │   2    │5050          │黃偉庭之高雄第二信用合│
 │    │        │8時之後     │13時許      │10時33分許  │        │              │作社帳號0000000000461 │
 │    │        │            │            │            │        │              │帳戶                  │
 ├──┼────┼──────┼──────┼──────┼────┼───────┼───────────┤
 │223 │莊政義  │97年1月16日 │97年1月16日 │97年1月16日 │   1    │2540          │吳文誠之高雄永安竹仔港│
 │    │        │7時後       │11時58分許  │12時22分許  │        │              │郵局帳號00000000000000│
 │    │        │            │            │            │        │              │帳戶                  │
 ├──┼────┼──────┼──────┼──────┼────┼───────┼───────────┤
 │224 │鄭萬祥  │97年1月15日 │97年1月15日 │97年1月15時 │   1    │2002          │吳文誠之高雄永安竹仔港│
 │    │        │8時之後     │11時許      │13時53分許  │        │              │郵局帳號00000000000000│
 │    │        │            │            │            │        │              │帳戶                  │
 ├──┼────┼──────┼──────┼──────┼────┼───────┼───────────┤
 │225 │吳宗憲  │97年1月16日 │97年1月16日 │97年1月16日 │   1    │2550          │吳文誠之高雄永安竹仔港│
 │    │        │7時之後     │12時許      │12時18分許  │        │              │郵局帳號00000000000000│
 │    │        │            │            │            │        │              │帳戶                  │
 ├──┼────┼──────┼──────┼──────┼────┼───────┼───────────┤
 │226 │吳炎霖  │97年1月16日 │97年1月16日 │97年1月16日 │   1    │2365          │吳文誠之高雄永安竹仔港│
 │    │        │7時之後     │12時許      │12時23分許  │        │              │郵局帳號00000000000000│
 │    │        │            │            │            │        │              │帳戶                  │
 ├──┼────┼──────┼──────┼──────┼────┼───────┼───────────┤
 │227 │吳永吉  │97年1月15日 │97年1月15日 │97年1月15日 │   2    │6000          │吳文誠之高雄永安竹仔港│
 │    │        │7時之後     │13時許      │13時23分許  │        │              │郵局帳號00000000000000│
 │    │        │            │            │            │        │              │帳戶                  │
 ├──┼────┼──────┼──────┼──────┼────┼───────┼───────────┤
 │228 │洪照男  │97年1月15日 │97年1月15日 │97年1月15日 │   1    │2515          │吳文誠之高雄永安竹仔港│
 │    │        │8時之後     │11時許      │14時24分許  │        │              │郵局帳號00000000000000│
 │    │        │            │            │            │        │              │帳戶                  │
 ├──┼────┼──────┼──────┼──────┼────┼───────┼───────────┤
 │229 │陳雪晶  │97年1月16日 │97年1月16日 │97年1月16日 │   1    │2315          │吳文誠之高雄永安竹仔港│
 │    │        │8時之後     │10時許      │11時37分許  │        │              │郵局帳號00000000000000│
 │    │        │            │            │            │        │              │帳戶                  │
 ├──┼────┼──────┼──────┼──────┼────┼───────┼───────────┤
 │230 │林秀惠  │97年1月16日 │97年1月16日 │97年1月16日 │   2    │5005          │吳文誠之高雄永安竹仔港│
 │    │        │8時之後     │11時許      │12時30分許  │        │              │郵局帳號00000000000000│
 │    │        │            │            │            │        │              │帳戶                  │
 ├──┼────┼──────┼──────┼──────┼────┼───────┼───────────┤
 │231 │陳仁禮  │97年1月16日 │97年1月16日 │97年1月16日 │   1    │2535          │吳文誠之高雄永安竹仔港│
 │    │        │8時之後     │11時許      │12時32分許  │        │              │郵局帳號00000000000000│
 │    │        │            │            │            │        │              │帳戶                  │
 ├──┼────┼──────┼──────┼──────┼────┼───────┼───────────┤
 │232 │黃志成  │97年1月15日 │97年1月15日 │97年1月15日 │   2    │3518          │吳文誠之高雄永安竹仔港│
 │    │        │7時之後     │13時許      │15時43分許  │        │              │郵局帳號00000000000000│
 │    │        │            │            │            │        │              │帳戶                  │
 ├──┼────┼──────┼──────┼──────┼────┼───────┼───────────┤
 │233 │張志榮  │97年1月15日 │97年1月15日 │97年1月15日 │   2    │4500          │吳文誠之高雄永安竹仔港│
 │    │        │8時之後     │11時許      │12時39分許  │        │              │郵局帳號00000000000000│
 │    │        │            │            │            │        │              │帳戶                  │
 ├──┼────┼──────┼──────┼──────┼────┼───────┼───────────┤
 │234 │林嘉勳  │97年1月15日 │97年1月15日 │97年1月15日 │   1    │2525          │吳文誠之高雄永安竹仔港│
 │    │        │7時之後     │13時許      │15時49分許  │        │              │郵局帳號00000000000000│
 │    │        │            │            │            │        │              │帳戶                  │
 ├──┼────┼──────┼──────┼──────┼────┼───────┼───────────┤
 │235 │張隆展  │97年1月15日 │97年1月15日 │97年1月15日 │   1    │2008          │吳文誠之高雄永安竹仔港│
 │    │        │7時之後     │13時許      │14時49分許  │        │              │郵局帳號00000000000000│
 │    │        │            │            │            │        │              │帳戶                  │
 ├──┼────┼──────┼──────┼──────┼────┼───────┼───────────┤
 │236 │羅奇千  │97年1月16日 │97年1月16日 │97年1月16日 │   1    │2555          │吳文誠之高雄永安竹仔港│
 │    │        │7時之後     │11時許      │12時13分許  │        │              │郵局帳號00000000000000│
 │    │        │            │            │            │        │              │帳戶                  │
 ├──┼────┼──────┼──────┼──────┼────┼───────┼───────────┤
 │237 │陳英文  │97年1月16日 │97年1月16日 │97年1月16日 │   1    │3600          │吳文誠之高雄永安竹仔港│
 │    │        │8時之後     │11時許      │14時2分許   │        │              │郵局帳號00000000000000│
 │    │        │            │            │            │        │              │帳戶                  │
 ├──┼────┼──────┼──────┼──────┼────┼───────┼───────────┤
 │238 │許中庸  │97年1月15日 │97年1月15日 │97年1月15日 │   1    │2305          │吳文誠之高雄永安竹仔港│
 │    │        │7時之後     │13時許      │13時46分許  │        │              │郵局帳號00000000000000│
 │    │        │            │            │            │        │              │帳戶                  │
 ├──┼────┼──────┼──────┼──────┼────┼───────┼───────────┤
 │239 │沈詔武  │97年1月16日 │97年1月16日 │97年1月16日 │   1    │2525          │吳文誠之高雄永安竹仔港│
 │    │        │8時之後     │11時許      │11時57分許  │        │              │郵局帳號00000000000000│
 │    │        │            │            │            │        │              │帳戶                  │
 ├──┼────┼──────┼──────┼──────┼────┼───────┼───────────┤
 │240 │王銘  │97年1月16日 │97年1月16日 │97年1月16日 │   1    │2335          │吳文誠之高雄永安竹仔港│
 │    │        │8時之後     │11時許      │13時11分許  │        │              │郵局帳號00000000000000│
 │    │        │            │            │            │        │              │帳戶                  │
 ├──┼────┼──────┼──────┼──────┼────┼───────┼───────────┤
 │241 │楊文忠  │97年3月18日 │97年3月18日 │97年3月18日 │   16   │90000         │簡上鈜之高雄林園三庄郵│
 │    │        │7時之後     │12時5分、12 │14時33分許  │        │              │局00000000000000帳戶  │
 │    │        │            │時8分、12時 │            │        │              │                      │
 │    │        │            │24分、12時33│            │        │              │                      │
 │    │        │            │分許        │            │        │              │                      │
 ├──┼────┼──────┼──────┼──────┼────┼───────┼───────────┤
 │242 │陳各振  │97年3月6日  │97年3月6日  │97年3月6日  │   1    │2100          │簡上鈜之高雄林園三庄郵│
 │    │        │8時之後     │11時許      │15時38分許  │        │              │局00000000000000帳戶  │
 │    │        │            │            │（以陳各振之│        │              │                      │
 │    │        │            │            │太太林碧如名│        │              │                      │
 │    │        │            │            │義匯款）    │        │              │                      │
 ├──┼────┼──────┼──────┼──────┼────┼───────┼───────────┤
 │243 │蕭資騰  │97年3月6日  │97年3月6日  │97年3月6日  │   1    │2320          │簡上鈜之高雄林園三庄郵│
 │    │        │8時之後     │11時許      │16時42分許  │        │              │局00000000000000帳戶  │
 │    │        │            │            │（以蕭資騰之│        │              │                      │
 │    │        │            │            │太太賴淑容名│        │              │                      │
 │    │        │            │            │義匯款）    │        │              │                      │
 ├──┼────┼──────┼──────┼──────┼────┼───────┼───────────┤
 │244 │林志  │97年3月6日  │97年3月6日  │97年3月6日  │   1    │2345          │簡上鈜之高雄林園三庄郵│
 │    │        │8時之後     │11時許      │16時36分許  │        │              │局00000000000000帳戶  │
 ├──┼────┼──────┼──────┼──────┼────┼───────┼───────────┤
 │245 │陳鵬年  │97年3月13日 │97年3月13日 │97年3月13日 │   1    │1800          │簡上鈜之高雄林園三庄郵│
 │    │        │8時之後     │11時許      │15時17分許  │        │              │局00000000000000帳戶  │
 ├──┼────┼──────┼──────┼──────┼────┼───────┼───────────┤
 │246 │胡培賢  │97年3月12日 │97年3月12日 │97年3月12日 │   1    │2305          │簡上鈜之高雄林園三庄郵│
 │    │        │8時之後     │11時許      │14時57分許  │        │              │局00000000000000帳戶  │
 │    │        │            │            │（以胡培賢之│        │              │                      │
 │    │        │            │            │太太張秀美名│        │              │                      │
 │    │        │            │            │義匯款）    │        │              │                      │
 ├──┼────┼──────┼──────┼──────┼────┼───────┼───────────┤
 │247 │施能凱  │97年3月13日 │97年3月13日 │97年3月13日 │   1    │2240          │簡上鈜之高雄林園三庄郵│
 │    │        │8時之後     │11時許      │15時13分許  │        │              │局00000000000000帳戶  │
 ├──┼────┼──────┼──────┼──────┼────┼───────┼───────────┤
 │248 │蕭承溢  │97年3月6日  │97年3月6日  │97年3月6日  │   1    │2030          │簡上鈜之高雄林園三庄郵│
 │    │        │8時之後     │11時許      │15時14分許  │        │              │局00000000000000帳戶  │
 ├──┼────┼──────┼──────┼──────┼────┼───────┼───────────┤
 │249 │陳坤騰  │97年3月13日 │97年3月13日 │97年3月13日 │   1    │2515          │簡上鈜之高雄林園三庄郵│
 │    │        │8時之後     │11時許      │13時32分許  │        │              │局00000000000000帳戶  │
 ├──┼────┼──────┼──────┼──────┼────┼───────┼───────────┤
 │250 │許洽銪  │97年3月13日 │97年3月13日 │97年3月13日 │   1    │2300          │簡上鈜之高雄林園三庄郵│
 │    │        │8時之後     │11時許      │13時45分許  │        │              │局00000000000000帳戶  │
 ├──┼────┼──────┼──────┼──────┼────┼───────┼───────────┤
 │251 │謝萬推  │97年3月17日 │97年3月17日 │97年3月17日 │   2    │4200          │簡上鈜之高雄林園三庄郵│
 │    │        │8時之後     │11時許      │16時36分許  │        │              │局00000000000000帳戶  │
 ├──┼────┼──────┼──────┼──────┼────┼───────┼───────────┤
 │252 │顧金岡  │97年3月7日  │97年3月7日  │97年3月12日 │   2    │4000          │簡上鈜之高雄林園三庄郵│
 │    │        │8時之後     │11時許      │12時43分許  │        │              │局00000000000000帳戶  │
 ├──┼────┼──────┼──────┼──────┼────┼───────┼───────────┤
 │253 │顧金岡  │97年3月7日  │97年3月7日  │97年3月7日  │   1    │2010          │簡上鈜之高雄林園三庄郵│
 │    │        │8時之後     │11時許      │15時42分許  │        │              │局00000000000000帳戶  │
 ├──┼────┼──────┼──────┼──────┼────┼───────┼───────────┤
 │254 │陳延明  │97年3月7日  │97年3月7日  │97年3月7日  │   2    │4045          │簡上鈜之高雄林園三庄郵│
 │    │        │8時之後     │11時許      │10時32分許  │        │              │局00000000000000帳戶  │
 ├──┼────┼──────┼──────┼──────┼────┼───────┼───────────┤
 │255 │李武雄  │97年3月14日 │97年3月14日 │97年3月14日 │   1    │2010          │簡上鈜之高雄林園三庄郵│
 │    │        │8時之後     │10時許      │11時40分許  │        │              │局00000000000000帳戶  │
 ├──┼────┼──────┼──────┼──────┼────┼───────┼───────────┤
 │256 │陳飛煌  │97年3月13日 │97年3月13日 │97年3月13日 │   1    │1820          │簡上鈜之高雄林園三庄郵│
 │    │        │8時之後     │11時許      │14時34分許  │        │              │局00000000000000帳戶  │
 ├──┼────┼──────┼──────┼──────┼────┼───────┼───────────┤
 │257 │張志銘  │97年3月7日  │97年3月7日  │97年3月7日  │   1    │2230          │簡上鈜之高雄林園三庄郵│
 │    │        │8時之後     │11時許      │15時10分許  │        │              │局00000000000000帳戶  │
 │    │        │            │            │（以張志銘之│        │              │                      │
 │    │        │            │            │太太鄭良美名│        │              │                      │
 │    │        │            │            │義匯款）    │        │              │                      │
 ├──┼────┼──────┼──────┼──────┼────┼───────┼───────────┤
 │258 │江 斌   │97年3月6日  │97年3月6日  │97年3月6日  │   1    │1850          │簡上鈜之高雄林園三庄郵│
 │    │        │9時之後     │11時許      │16時7分許   │        │              │局00000000000000帳戶  │
 ├──┼────┼──────┼──────┼──────┼────┼───────┼───────────┤
 │259 │林剛維  │97年3月12日 │97年3月12日 │97年3月12日 │   1    │2060          │簡上鈜之高雄林園三庄郵│
 │    │        │8時之後     │10時許      │14時23分許  │        │              │局00000000000000帳戶  │
 ├──┼────┼──────┼──────┼──────┼────┼───────┼───────────┤
 │260 │黃政雄  │97年3月17日 │97年3月17日 │97年3月17日 │   4    │12000         │簡上鈜之高雄林園三庄郵│
 │    │        │9時之後     │11時許      │13時50分許  │        │              │局00000000000000帳戶  │
 ├──┼────┼──────┼──────┼──────┼────┼───────┼───────────┤
 │261 │呂建龍  │97年3月7日  │97年3月7日  │97年3月12日 │   1    │2105          │簡上鈜之高雄林園三庄郵│
 │    │        │8時之後     │10時許      │15時12分許  │        │              │局00000000000000帳戶  │
 ├──┼────┼──────┼──────┼──────┼────┼───────┼───────────┤
 │262 │施榮文  │97年3月12日 │97年3月12日 │97年3月12日 │   1    │2300          │簡上鈜之高雄林園三庄郵│
 │    │        │8時之後     │11時許      │13時9分許   │        │              │局00000000000000帳戶  │
 ├──┼────┼──────┼──────┼──────┼────┼───────┼───────────┤
 │263 │施榮文  │97年3月12日 │97年3月12日 │97年3月12日 │   1    │2320          │簡上鈜之高雄林園三庄郵│
 │    │        │8時之後     │11時許      │15時39分許  │        │              │局00000000000000帳戶  │
 ├──┼────┼──────┼──────┼──────┼────┼───────┼───────────┤
 │264 │鍾諺孺  │97年3月6日  │97年3月6日  │97年3月6日  │   1    │2205          │簡上鈜之高雄林園三庄郵│
 │    │        │9時之後     │11時許      │15時56分許  │        │              │局00000000000000帳戶  │
 ├──┼────┼──────┼──────┼──────┼────┼───────┼───────────┤
 │265 │鍾諺孺  │97年3月6日  │97年3月6日  │97年3月7日  │   1    │2000          │簡上鈜之高雄林園三庄郵│
 │    │        │9時之後     │11時許      │9時49分許   │        │              │局00000000000000帳戶  │
 ├──┼────┼──────┼──────┼──────┼────┼───────┼───────────┤
 │266 │賴基能  │97年3月12日 │97年3月12日 │97年3月12日 │   1    │1900          │簡上鈜之高雄林園三庄郵│
 │    │        │9時之後     │11時許      │15時18分許  │        │              │局00000000000000帳戶  │
 ├──┼────┼──────┼──────┼──────┼────┼───────┼───────────┤
 │267 │羅志祥  │97年3月12日 │97年3月12日 │97年3月12日 │   1    │2110          │簡上鈜之高雄林園三庄郵│
 │    │        │9時之後     │11時許      │13時36分許  │        │              │局00000000000000帳戶  │
 ├──┼────┼──────┼──────┼──────┼────┼───────┼───────────┤
 │268 │曾文華  │97年3月6日  │97年3月6日  │97年3月6日  │   1    │2310          │簡上鈜之高雄林園三庄郵│
 │    │        │8時之後     │11時許      │16時46分許  │        │              │局00000000000000帳戶  │
 ├──┼────┼──────┼──────┼──────┼────┼───────┼───────────┤
 │269 │曾文華  │97年3月6日  │97年3月6日  │97年3月7日  │   3    │6500          │簡上鈜之高雄林園三庄郵│
 │    │        │8時之後     │11時許      │11時55分許  │        │              │局00000000000000帳戶  │
 ├──┼────┼──────┼──────┼──────┼────┼───────┼───────────┤
 │270 │陳信揚  │97年3月14日 │97年3月14日 │97年3月14日 │   1    │2300          │簡上鈜之高雄林園三庄郵│
 │    │        │8時之後     │11時許      │14時37分許  │        │              │局00000000000000帳戶  │
 ├──┼────┼──────┼──────┼──────┼────┼───────┼───────────┤
 │271 │黃燦然  │97年3月17日 │97年3月17日 │97年3月17日 │   1    │2100          │簡上鈜之高雄林園三庄郵│
 │    │        │8時之後     │10時起      │13時50分起  │        │              │局00000000000000帳戶  │
 ├──┼────┼──────┼──────┼──────┼────┼───────┼───────────┤
 │272 │林瑞  │97年3月12日 │97年3月12日 │97年3月12日 │   1    │2015          │簡上鈜之高雄林園三庄郵│
 │    │        │8時之後     │11時許      │13時24分許  │        │              │局00000000000000帳戶  │
 ├──┼────┼──────┼──────┼──────┼────┼───────┼───────────┤
 │273 │張金容  │97年3月10日 │97年3月10日 │97年3月10日 │   1    │1800          │簡上鈜之高雄林園三庄郵│
 │    │        │8時之後     │9時許       │9時45分許   │        │              │局00000000000000帳戶  │
 ├──┼────┼──────┼──────┼──────┼────┼───────┼───────────┤
 │274 │魏銘潭  │97年3月12日 │97年3月12日 │97年3月12日 │   1    │2200          │簡上鈜之高雄林園三庄郵│
 │    │        │9時之後     │11時許      │14時49分許  │        │              │局00000000000000帳戶  │
 ├──┼────┼──────┼──────┼──────┼────┼───────┼───────────┤
 │275 │許錦昌  │97年3月12日 │97年3月12日 │97年3月12日 │   1    │2030          │簡上鈜之高雄林園三庄郵│
 │    │        │9時之後     │11時許      │14時59分許  │        │              │局00000000000000帳戶  │
 ├──┼────┼──────┼──────┼──────┼────┼───────┼───────────┤
 │276 │陳武雄  │97年3月12日 │97年3月12日 │97年3月12日 │   1    │1910          │簡上鈜之高雄林園三庄郵│
 │    │        │9時之後     │11時許      │13時27分許  │        │              │局00000000000000帳戶  │
 ├──┼────┼──────┼──────┼──────┼────┼───────┼───────────┤
 │277 │蔡耿銘  │97年3月12日 │97年3月12日 │97年3月12日 │   1    │2020          │簡上鈜之高雄林園三庄郵│
 │    │        │8時之後     │11時許      │14時7分許   │        │              │局00000000000000帳戶  │
 ├──┼────┼──────┼──────┼──────┼────┼───────┼───────────┤
 │278 │洪萬吉  │97年3月13日 │97年3月13日 │97年3月13日 │   1    │2030          │簡上鈜之高雄林園三庄郵│
 │    │        │8時之後     │11時許      │15時15分許  │        │              │局00000000000000帳戶  │
 ├──┼────┼──────┼──────┼──────┼────┼───────┼───────────┤
 │279 │賴進興  │97年3月12日 │97年3月12日 │97年3月12日 │   2    │4500          │簡上鈜之高雄林園三庄郵│
 │    │        │8時之後     │11時許      │15時15分許  │        │              │局00000000000000帳戶  │
 ├──┼────┼──────┼──────┼──────┼────┼───────┼───────────┤
 │280 │陳統立  │97年3月12日 │97年3月12日 │97年3月12日 │   1    │1800          │簡上鈜之高雄林園三庄郵│
 │    │        │9時之後     │11時許      │13時43分許  │        │              │局00000000000000帳戶  │
 ├──┼────┼──────┼──────┼──────┼────┼───────┼───────────┤
 │281 │劉德煌  │97年3月7日  │97年3月7日  │97年3月7日  │   2    │4205          │簡上鈜之高雄林園三庄郵│
 │    │        │8時之後     │11時許      │13時51分許  │        │              │局00000000000000帳戶  │
 ├──┼────┼──────┼──────┼──────┼────┼───────┼───────────┤
 │282 │涂東賢  │97年3月7日  │97年3月7日  │97年3月7日  │   1    │2205          │簡上鈜之高雄林園三庄郵│
 │    │        │8時之後     │11時許      │14時23分許  │        │              │局00000000000000帳戶  │
 ├──┼────┼──────┼──────┼──────┼────┼───────┼───────────┤
 │283 │許加忠  │97年3月6日  │97年3月6日  │97年3月6日  │   1    │2035          │簡上鈜之高雄林園三庄郵│
 │    │        │8時之後     │11時許      │16時42分許  │        │              │局00000000000000帳戶  │
 ├──┼────┼──────┼──────┼──────┼────┼───────┼───────────┤
 │284 │黃啟龍  │97年3月13日 │97年3月13日 │97年3月13日 │   2    │4610          │簡上鈜之高雄林園三庄郵│
 │    │        │8時之後     │11時許      │15時12分許  │        │              │局00000000000000帳戶  │
 ├──┼────┼──────┼──────┼──────┼────┼───────┼───────────┤
 │285 │陳錦宏  │97年3月12日 │97年3月12日 │97年3月12日 │   1    │1900          │簡上鈜之高雄林園三庄郵│
 │    │        │9時之後     │11時許      │13時33分許  │        │              │局00000000000000帳戶  │
 ├──┼────┼──────┼──────┼──────┼────┼───────┼───────────┤
 │286 │卓文聰  │97年3月13日 │97年3月13日 │97年3月13日 │   1    │2215          │簡上鈜之高雄林園三庄郵│
 │    │        │8時之後     │11時許      │14時3分許   │        │              │局00000000000000帳戶  │
 ├──┼────┼──────┼──────┼──────┼────┼───────┼───────────┤
 │287 │林慶三  │97年3月13日 │97年3月13日 │97年3月13日 │   1    │2015          │簡上鈜之高雄林園三庄郵│
 │    │        │8時之後     │11時許      │15時4分許   │        │              │局00000000000000帳戶  │
 ├──┼────┼──────┼──────┼──────┼────┼───────┼───────────┤
 │288 │林慶錐  │97年3月17日 │97年3月17日 │97年3月17日 │   1    │1800          │簡上鈜之高雄林園三庄郵│
 │    │        │8時之後     │11時許      │14時9分許   │        │              │局00000000000000帳戶  │
 ├──┼────┼──────┼──────┼──────┼────┼───────┼───────────┤
 │289 │林炳文  │97年3月17日 │97年3月17日 │97年3月18日 │   1    │1600          │簡上鈜之高雄林園三庄郵│
 │    │        │8時之後     │13時許      │8時9分許    │        │              │局00000000000000帳戶  │
 ├──┼────┼──────┼──────┼──────┼────┼───────┼───────────┤
 │290 │陳建生  │97年3月7日  │97年3月7日  │97年3月7日  │   1    │2225          │簡上鈜之高雄林園三庄郵│
 │    │        │8時之後     │11時許      │14時20分許  │        │              │局00000000000000帳戶  │
 ├──┼────┼──────┼──────┼──────┼────┼───────┼───────────┤
 │291 │張輝發  │97年3月17日 │97年3月17日 │97年3月17日 │   1    │2110          │簡上鈜之高雄林園三庄郵│
 │    │        │8時之後     │11時許      │14時48分許  │        │              │局00000000000000帳戶  │
 ├──┼────┼──────┼──────┼──────┼────┼───────┼───────────┤
 │292 │戴美珍  │97年3月6日  │97年3月6日  │97年3月6日  │   1    │1805          │簡上鈜之高雄林園三庄郵│
 │    │        │8時之後     │11時許      │15時16分許  │        │              │局00000000000000帳戶  │
 │    │        │            │            │（以陳寶珠名│        │              │                      │
 │    │        │            │            │義匯款）    │        │              │                      │
 ├──┼────┼──────┼──────┼──────┼────┼───────┼───────────┤
 │293 │林詒凱  │97年3月12日 │97年3月12日 │97年3月12日 │   1    │2315          │簡上鈜之高雄林園三庄郵│
 │    │        │8時之後     │11時許      │14時49分許  │        │              │局00000000000000帳戶  │
 ├──┼────┼──────┼──────┼──────┼────┼───────┼───────────┤
 │294 │陳維堅  │97年3月7日  │97年3月7日  │97年3月7日  │   1    │2220          │簡上鈜之高雄林園三庄郵│
 │    │        │8時之後     │11時許      │14時17分許  │        │              │局00000000000000帳戶  │
 ├──┼────┼──────┼──────┼──────┼────┼───────┼───────────┤
 │295 │廖玉文  │97年3月17日 │97年3月17日 │97年3月17日 │   5    │16000         │簡上鈜之高雄林園三庄郵│
 │    │        │8時之後     │13時許      │15時56分許  │        │              │局00000000000000帳戶  │
 ├──┼────┼──────┼──────┼──────┼────┼───────┼───────────┤
 │296 │張哲嘉  │97年3月17日 │97年3月17日 │97年3月12日 │   1    │2400          │簡上鈜之高雄林園三庄郵│
 │    │        │9時之後     │11時許      │15時1分許   │        │              │局00000000000000帳戶  │
 ├──┼────┼──────┼──────┼──────┼────┼───────┼───────────┤
 │297 │張哲嘉  │97年3月17日 │97年3月17日 │97年3月17日 │   2    │4805          │簡上鈜之高雄林園三庄郵│
 │    │        │9時之後     │11時許      │14時24分許  │        │              │局00000000000000帳戶  │
 ├──┼────┼──────┼──────┼──────┼────┼───────┼───────────┤
 │298 │郭秀蓮  │97年3月13日 │97年3月13日 │97年3月13日 │   3    │8000          │簡上鈜之高雄林園三庄郵│
 │    │        │8時之後     │11時許      │13時18分許  │        │              │局00000000000000帳戶  │
 ├──┼────┼──────┼──────┼──────┼────┼───────┼───────────┤
 │299 │許漢隆  │97年3月6日  │97年3月6日  │97年3月7日  │   1    │1820          │簡上鈜之高雄林園三庄郵│
 │    │        │8時之後     │13時許      │10時33分許  │        │              │局00000000000000帳戶  │
 ├──┼────┼──────┼──────┼──────┼────┼───────┼───────────┤
 │300 │李德全  │97年3月7日  │97年3月7日  │97年3月7日  │   2    │4500          │簡上鈜之高雄林園三庄郵│
 │    │        │8時之後     │11時許      │12時54分許  │        │              │局00000000000000帳戶  │
 ├──┼────┼──────┼──────┼──────┼────┼───────┼───────────┤
 │301 │張翊哲  │97年1月30日 │97年1月30日 │97年1月30日 │   2    │5010          │王俊傑之臺南佳里郵局  │
 │    │        │8時30分後   │14時22分52秒│14時45分許  │        │              │01910000000000帳戶    │
 │    │        │            │許          │            │        │              │                      │
 ├──┼────┼──────┼──────┼──────┼────┼───────┼───────────┤
 │302 │方有志  │97年2月13日 │97年2月13日 │97年2月14日 │   1    │3020          │王俊傑之臺南佳里郵局  │
 │    │        │7時之後     │20時許      │9時12分許   │        │              │01910000000000帳戶    │
 ├──┼────┼──────┼──────┼──────┼────┼───────┼───────────┤
 │303 │張哲郎  │97年2月1日  │97年2月1日  │97年2月1日  │   1    │2590          │王俊傑之臺南佳里郵局  │
 │    │        │7時之後     │8時許       │8時48分許   │        │              │01910000000000帳戶    │
 ├──┼────┼──────┼──────┼──────┼────┼───────┼───────────┤
 │304 │陳建全  │97年2月14日 │97年2月14日 │97年2月14日 │   4    │11000         │王俊傑之臺南佳里郵局  │
 │    │        │14時之後    │15時許      │15時7分許   │        │              │01910000000000帳戶    │
 ├──┼────┼──────┼──────┼──────┼────┼───────┼───────────┤
 │305 │何岳龍  │97年1月30日 │97年1月30日 │97年1月31日 │   1    │2545          │王俊傑之臺南佳里郵局  │
 │    │        │7時之後     │16時許      │8時28分許   │        │              │01910000000000帳戶    │
 ├──┼────┼──────┼──────┼──────┼────┼───────┼───────────┤
 │306 │陳志霖  │97年1月30日 │97年1月30日 │97年1月30日 │   1    │2525          │王俊傑之臺南佳里郵局  │
 │    │        │8時之後     │8時許       │8時41分許   │        │              │01910000000000帳戶    │
 ├──┼────┼──────┼──────┼──────┼────┼───────┼───────────┤
 │307 │簡義誠  │97年1月30日 │97年1月30日 │97年1月31日 │   1    │2020          │王俊傑之臺南佳里郵局  │
 │    │        │7時之後     │18時許      │8時9分許    │        │              │01910000000000帳戶    │
 ├──┼────┼──────┼──────┼──────┼────┼───────┼───────────┤
 │308 │蔡鎰名  │97年2月3日  │97年2月4日  │97年2月4日  │   1    │2005          │王俊傑之臺南佳里郵局  │
 │    │        │7時之後     │10時許      │11時16分許  │        │              │01910000000000帳戶    │
 │    │        │            │            │（以蔡文標名│        │              │                      │
 │    │        │            │            │義匯款）    │        │              │                      │
 ├──┼────┼──────┼──────┼──────┼────┼───────┼───────────┤
 │309 │吳清鎔  │97年1月30日 │97年1月30日 │97年1月31日 │   1    │2490          │王俊傑之臺南佳里郵局  │
 │    │        │9時之後     │21時許      │8時49分許   │        │              │01910000000000帳戶    │
 ├──┼────┼──────┼──────┼──────┼────┼───────┼───────────┤
 │310 │陳星旭  │97年1月31日 │97年        │97年1月31日 │   1    │3000          │王俊傑之臺南佳里郵局  │
 │    │        │8時之後     │            │9時許       │        │              │01910000000000帳戶    │
 │    │        │            │            │（以陳星旭之│        │              │                      │
 │    │        │            │            │太太陳小菁名│        │              │                      │
 │    │        │            │            │義匯款）    │        │              │                      │
 ├──┼────┼──────┼──────┼──────┼────┼───────┼───────────┤
 │311 │麥正在  │97年1月30日 │97年1月30日 │97年1月30日 │   1    │2550          │王俊傑之臺南佳里郵局  │
 │    │        │8時之後     │12時許      │（以ATM轉帳 │        │              │01910000000000帳戶    │
 │    │        │            │            │匯款）      │        │              │                      │
 ├──┼────┼──────┼──────┼──────┼────┼───────┼───────────┤
 │312 │馬紹欽  │97年1月31日 │97年1月31日 │97年2月1日  │   1    │2495          │王俊傑之臺南佳里郵局  │
 │    │        │7時之後     │19時許      │8時46分許   │        │              │01910000000000帳戶    │
 ├──┼────┼──────┼──────┼──────┼────┼───────┼───────────┤
 │313 │王婉如  │97年2月14日 │97年2月14日 │97年2月14日 │   1    │3010          │王俊傑之臺南佳里郵局  │
 │    │        │5時之後     │7時許       │8時30分許   │        │              │01910000000000帳戶    │
 ├──┼────┼──────┼──────┼──────┼────┼───────┼───────────┤
 │314 │王國興  │97年1月28日 │97年1月30日 │97年1月30日 │   1    │2200          │王俊傑之臺南佳里郵局  │
 │    │        │7時之後     │12時許      │15時1分許   │        │              │01910000000000帳戶    │
 ├──┼────┼──────┼──────┼──────┼────┼───────┼───────────┤
 │315 │許碧真  │97年1月30日 │97年1月30日 │97年1月30日 │   1    │2500          │王俊傑之臺南佳里郵局  │
 │    │        │7時之後     │14時許      │14時49分許  │        │              │01910000000000帳戶    │
 ├──┼────┼──────┼──────┼──────┼────┼───────┼───────────┤
 │316 │王振國  │97年1月28日 │97年1月28日 │97年1月29日 │   1    │2040          │王俊傑之臺南佳里郵局  │
 │    │        │7時之後     │19時許      │9時4分許    │        │              │01910000000000帳戶    │
 ├──┼────┼──────┼──────┼──────┼────┼───────┼───────────┤
 │317 │朱信雄  │97年1月29日 │97年1月29日 │97年1月29日 │   1    │2470          │王俊傑之臺南佳里郵局  │
 │    │        │7時之後     │10時許      │10時59分許  │        │              │01910000000000帳戶    │
 │    │        │            │            │（以朱信雄之│        │              │                      │
 │    │        │            │            │兒子朱富榮名│        │              │                      │
 │    │        │            │            │義匯款）    │        │              │                      │
 ├──┼────┼──────┼──────┼──────┼────┼───────┼───────────┤
 │318 │蕭新祥  │97年1月28日 │97年1月28日 │97年1月28日 │   1    │2585          │王俊傑之臺南佳里郵局  │
 │    │        │7時之後     │14時許      │15時23分許  │        │              │01910000000000帳戶    │
 ├──┼────┼──────┼──────┼──────┼────┼───────┼───────────┤
 │319 │溫忠賢  │97年1月28日 │97年1月28日 │97年1月29日 │   1    │2575          │王俊傑之臺南佳里郵局  │
 │    │        │7時之後     │20時許      │9時9分許    │        │              │01910000000000帳戶    │
 ├──┼────┼──────┼──────┼──────┼────┼───────┼───────────┤
 │320 │沈慶文  │97年1月28日 │97年1月28日 │97年1月28日 │   1    │2220          │王俊傑之臺南佳里郵局  │
 │    │        │7時之後     │15時許      │15時30分許  │        │              │01910000000000帳戶    │
 ├──┼────┼──────┼──────┼──────┼────┼───────┼───────────┤
 │321 │馮立昌  │97年1月29日 │97年1月29日 │97年1月29日 │   1    │2025          │王俊傑之臺南佳里郵局  │
 │    │        │7時之後     │9時許       │10時19分許  │        │              │01910000000000帳戶    │
 ├──┼────┼──────┼──────┼──────┼────┼───────┼───────────┤
 │322 │劉俊弘  │97年1月29日 │97年1月29日 │97年1月29日 │   1    │1500          │王俊傑之臺南佳里郵局  │
 │    │        │7時之後     │8時許       │9時50分許   │        │              │01910000000000帳戶    │
 ├──┼────┼──────┼──────┼──────┼────┼───────┼───────────┤
 │323 │林正派  │97年1月28日 │97年1月28日 │97年1月29日 │   1    │2310          │王俊傑之臺南佳里郵局  │
 │    │        │7時之後     │21時許      │9時7分許    │        │              │01910000000000帳戶    │
 ├──┼────┼──────┼──────┼──────┼────┼───────┼───────────┤
 │324 │机建宇  │97年1月29日 │97年1月29日 │97年1月30日 │   2    │5010          │王俊傑之臺南佳里郵局  │
 │    │        │7時之後     │19時許      │10時6分許   │        │              │01910000000000帳戶    │
 ├──┼────┼──────┼──────┼──────┼────┼───────┼───────────┤
 │325 │林鳳嬌  │97年1月30日 │97年1月30日 │97年1月30日 │   1    │2520          │王俊傑之臺南佳里郵局  │
 │    │        │7時之後     │12時許      │14時56分許  │        │              │01910000000000帳戶    │
 ├──┼────┼──────┼──────┼──────┼────┼───────┼───────────┤
 │326 │朱國禎  │97年2月14日 │97年2月14日 │97年2月14日 │   1    │2525          │王俊傑之臺南佳里郵局  │
 │    │        │7時之後     │13時許      │15時56分許  │        │              │01910000000000帳戶    │
 │    │        │            │            │（以朱國禎之│        │              │                      │
 │    │        │            │            │太太陳金意名│        │              │                      │
 │    │        │            │            │義匯款）    │        │              │                      │
 ├──┼────┼──────┼──────┼──────┼────┼───────┼───────────┤
 │327 │陳永豐  │97年1月30日 │97年1月30日 │97年1月30日 │   1    │2500          │王俊傑之臺南佳里郵局  │
 │    │        │9時之後     │15時許      │16時27分許  │        │              │01910000000000帳戶    │
 │    │        │            │            │（以陳永豐之│        │              │                      │
 │    │        │            │            │太太施素真名│        │              │                      │
 │    │        │            │            │義匯款）    │        │              │                      │
 ├──┼────┼──────┼──────┼──────┼────┼───────┼───────────┤
 │328 │沈清芳  │97年1月31日 │97年1月31日 │97年2月1日  │   1    │2490          │王俊傑之臺南佳里郵局  │
 │    │        │9時之後     │20時許      │8時50分許   │        │              │01910000000000帳戶    │
 ├──┼────┼──────┼──────┼──────┼────┼───────┼───────────┤
 │329 │林仲輝  │97年2月5日  │97年2月5日  │97年2月5日  │   4    │10000         │王俊傑之臺南佳里郵局  │
 │    │        │8時之後     │11時許      │（以ATM轉帳 │        │              │01910000000000帳戶    │
 │    │        │            │            │匯款）      │        │              │                      │
 ├──┼────┼──────┼──────┼──────┼────┼───────┼───────────┤
 │330 │鄭朝輝  │97年2月1日  │97年2月1日  │97年2月1日  │   1    │2010          │王俊傑之臺南佳里郵局  │
 │    │        │9時之後     │13時許      │14時27分許  │        │              │01910000000000帳戶    │
 ├──┼────┼──────┼──────┼──────┼────┼───────┼───────────┤
 │331 │蘇國添  │97年1月31日 │97年1月31日 │97年2月1日  │   1    │2595          │王俊傑之臺南佳里郵局  │
 │    │        │7時之後     │20時許      │8時39分許   │        │              │01910000000000帳戶    │
 │    │        │            │            │（以蘇國添之│        │              │                      │
 │    │        │            │            │女兒蘇怡靜名│        │              │                      │
 │    │        │            │            │義匯款）    │        │              │                      │
 ├──┼────┼──────┼──────┼──────┼────┼───────┼───────────┤
 │332 │潘龍賢  │97年1月28日 │97年1月28日 │97年1月29日 │   1    │2010          │王俊傑之臺南佳里郵局  │
 │    │        │7時之後     │20時許      │9時34分許   │        │              │01910000000000帳戶    │
 ├──┼────┼──────┼──────┼──────┼────┼───────┼───────────┤
 │333 │陳嘉順  │97年1月29日 │97年1月29日 │97年1月30日 │   1    │2000          │王俊傑之臺南佳里郵局  │
 │    │        │7時之後     │21時許      │9時34分許   │        │              │01910000000000帳戶    │
 ├──┼────┼──────┼──────┼──────┼────┼───────┼───────────┤
 │334 │韋國粱  │97年1月30日 │97年1月30日 │97年1月31日 │   1    │2215          │王俊傑之臺南佳里郵局  │
 │    │        │7時之後     │18時之後    │10時26分許  │        │              │01910000000000帳戶    │
 ├──┼────┼──────┼──────┼──────┼────┼───────┼───────────┤
 │335 │吳世傳  │97年1月30日 │97年1月30日 │97年1月31日 │   1    │2000          │王俊傑之臺南佳里郵局  │
 │    │        │7時之後     │17時許      │8時20分許   │        │              │01910000000000帳戶    │
 ├──┼────┼──────┼──────┼──────┼────┼───────┼───────────┤
 │336 │黃火進  │97年1月28日 │97年1月28日 │97年1月29日 │   1    │2060          │王俊傑之臺南佳里郵局  │
 │    │        │7時之後     │22時許      │9時7分許    │        │              │01910000000000帳戶    │
 ├──┼────┼──────┼──────┼──────┼────┼───────┼───────────┤
 │337 │陳進德  │97年1月28日 │97年1月28日 │97年1月29日 │   1    │2460          │王俊傑之臺南佳里郵局  │
 │    │        │7時之後     │23時許      │10時5分許   │        │              │01910000000000帳戶    │
 ├──┼────┼──────┼──────┼──────┼────┼───────┼───────────┤
 │338 │藍慶陞  │97年1月29日 │97年1月29日 │97年1月29日 │   1    │2465          │王俊傑之臺南佳里郵局  │
 │    │        │6時之後     │9時30分許   │9時44分許   │        │              │01910000000000帳戶    │
 ├──┼────┼──────┼──────┼──────┼────┼───────┼───────────┤
 │339 │黃文龍  │97年1月28日 │97年1月28日 │97年1月29日 │   1    │2305          │王俊傑之臺南佳里郵局  │
 │    │        │7時之後     │21時許      │11時43分許  │        │              │01910000000000帳戶    │
 ├──┼────┼──────┼──────┼──────┼────┼───────┼───────────┤
 │340 │丁宗仁  │97年1月28日 │97年1月28日 │97年1月28日 │   1    │2020          │王俊傑之臺南佳里郵局  │
 │    │        │7時之後     │14時許      │15時40分許  │        │              │01910000000000帳戶    │
 ├──┼────┼──────┼──────┼──────┼────┼───────┼───────────┤
 │341 │謝莉子  │97年1月28日 │97年1月28日 │97年1月28日 │   1    │2525          │王俊傑之臺南佳里郵局  │
 │    │        │7時之後     │13時許      │14時30分許  │        │              │01910000000000帳戶    │
 │    │        │            │            │（以謝莉子之│        │              │                      │
 │    │        │            │            │先生張仲勇名│        │              │                      │
 │    │        │            │            │義匯款）    │        │              │                      │
 ├──┼────┼──────┼──────┼──────┼────┼───────┼───────────┤
 │342 │韓敏祥  │97年1月28日 │97年1月28日 │97年1月28日 │   1    │2510          │王俊傑之臺南佳里郵局  │
 │    │        │7時之後     │13時許      │14時3分許   │        │              │01910000000000帳戶    │
 ├──┼────┼──────┼──────┼──────┼────┼───────┼───────────┤
 │343 │謝文興  │97年1月28日 │97年1月28日 │97年1月29日 │   1    │2000          │王俊傑之臺南佳里郵局  │
 │    │        │7時之後     │13時許      │9時8分許    │        │              │01910000000000帳戶    │
 │    │        │            │            │（以謝文興之│        │              │                      │
 │    │        │            │            │太太劉金細名│        │              │                      │
 │    │        │            │            │義匯款）    │        │              │                      │
 ├──┼────┼──────┼──────┼──────┼────┼───────┼───────────┤
 │344 │程朝順  │97年1月30日 │97年1月30日 │97年1月30日 │   1    │2515          │王俊傑之臺南佳里郵局  │
 │    │        │7時之後     │14時許      │15時7分許   │        │              │01910000000000帳戶    │
 ├──┼────┼──────┼──────┼──────┼────┼───────┼───────────┤
 │345 │吳連得  │97年1月28日 │97年1月28日 │97年1月29日 │   1    │2590          │王俊傑之臺南佳里郵局  │
 │    │        │7時之後     │23時許      │9時9分許    │        │              │01910000000000帳戶    │
 │    │        │            │            │（以吳連得之│        │              │                      │
 │    │        │            │            │女兒吳佳玲名│        │              │                      │
 │    │        │            │            │義匯款）    │        │              │                      │
 ├──┼────┼──────┼──────┼──────┼────┼───────┼───────────┤
 │346 │林立倫  │97年1月28日 │97年1月28日 │97年1月28日 │   1    │2595          │王俊傑之臺南佳里郵局  │
 │    │        │7時之後     │12時許      │15時30分許  │        │              │01910000000000帳戶    │
 ├──┼────┼──────┼──────┼──────┼────┼───────┼───────────┤
 │347 │林明正  │97年1月28日 │97年1月28日 │97年1月29日 │   1    │2580          │王俊傑之臺南佳里郵局  │
 │    │        │7時之後     │22時許      │8時24分許   │        │              │01910000000000帳戶    │
 ├──┼────┼──────┼──────┼──────┼────┼───────┼───────────┤
 │348 │傅啟良  │97年1月28日 │97年1月28日 │97年1月29日 │   1    │2545          │王俊傑之臺南佳里郵局  │
 │    │        │7時之後     │20時許      │9時31分許   │        │              │01910000000000帳戶    │
 ├──┼────┼──────┼──────┼──────┼────┼───────┼───────────┤
 │349 │謝榮展  │97年1月29日 │97年1月29日 │97年1月30日 │   1    │2520          │王俊傑之臺南佳里郵局  │
 │    │        │7時之後     │20時許      │8時51分許   │        │              │01910000000000帳戶    │
 ├──┼────┼──────┼──────┼──────┼────┼───────┼───────────┤
 │350 │李文富  │97年1月28日 │97年1月28日 │97年1月28日 │   1    │2550          │王俊傑之臺南佳里郵局  │
 │    │        │7時之後     │14時許      │15時11分許  │        │              │01910000000000帳戶    │
 ├──┼────┼──────┼──────┼──────┼────┼───────┼───────────┤
 │351 │唐永川  │97年1月29日 │97年1月29日 │97年1月29日 │   1    │2020          │王俊傑之臺南佳里郵局  │
 │    │        │7時之後     │8時許       │8時57分許   │        │              │01910000000000帳戶    │
 ├──┼────┼──────┼──────┼──────┼────┼───────┼───────────┤
 │352 │吳昆良  │97年1月28日 │97年1月28日 │97年1月29日 │   1    │2505          │王俊傑之臺南佳里郵局  │
 │    │        │7時之後     │11時許      │9時1分許    │        │              │01910000000000帳戶    │
 ├──┼────┼──────┼──────┼──────┼────┼───────┼───────────┤
 │353 │吳英敏  │97年2月4日  │97年2月4日  │97年2月5日  │   2    │5000          │王俊傑之臺南佳里郵局  │
 │    │        │7時之後     │11時許      │8時2分許    │        │              │01910000000000帳戶    │
 ├──┼────┼──────┼──────┼──────┼────┼───────┼───────────┤
 │354 │林佑中  │97年1月29日 │97年1月29日 │97年1月29日 │   1    │2525          │王俊傑之臺南佳里郵局  │
 │    │        │7時之後     │8時許       │8時59分許   │        │              │01910000000000帳戶    │
 │    │        │            │            │（以林佑中之│        │              │                      │
 │    │        │            │            │太太詹秀女名│        │              │                      │
 │    │        │            │            │義匯款）    │        │              │                      │
 ├──┼────┼──────┼──────┼──────┼────┼───────┼───────────┤
 │355 │鄧秋泉  │97年2月4日  │97年2月4日  │97年2月5日  │   2    │5010          │王俊傑之臺南佳里郵局  │
 │    │        │7時之後     │18時許      │8時18分許   │        │              │01910000000000帳戶    │
 ├──┼────┼──────┼──────┼──────┼────┼───────┼───────────┤
 │356 │尤弘益  │97年1月28日 │97年1月28日 │97年1月29日 │   1    │2560          │王俊傑之臺南佳里郵局  │
 │    │        │8時之後     │21時許      │9時1分許    │        │              │01910000000000帳戶    │
 ├──┼────┼──────┼──────┼──────┼────┼───────┼───────────┤
 │357 │黃伯瑞  │97年2月5日  │97年2月5日  │97年2月5日  │   2    │2500          │王俊傑之臺南佳里郵局  │
 │    │        │7時之後     │11時許      │11時48分許  │        │              │01910000000000帳戶    │
 ├──┼────┼──────┼──────┼──────┼────┼───────┼───────────┤
 │358 │馬素珠  │97年2月6日  │97年2月6日  │97年2月6日  │   1    │2515          │王俊傑之臺南佳里郵局  │
 │    │        │7時之後     │14時許      │（以ATM轉帳 │        │              │01910000000000帳戶    │
 │    │        │            │            │匯款）      │        │              │                      │
 ├──┼────┼──────┼──────┼──────┼────┼───────┼───────────┤
 │359 │張全水  │97年1月31日 │97年1月31日 │97年2月1日  │   1    │2520          │王俊傑之臺南佳里郵局  │
 │    │        │7時之後     │18時許      │8時21分許   │        │              │01910000000000帳戶    │
 ├──┼────┼──────┼──────┼──────┼────┼───────┼───────────┤
 │360 │鄭國棟  │97年2月11日 │97年2月11日 │97年2月12日 │   1    │2200          │王俊傑之臺南佳里郵局  │
 │    │        │7時之後     │20時許      │8時38分許   │        │              │01910000000000帳戶    │
 ├──┼────┼──────┼──────┼──────┼────┼───────┼───────────┤
 │361 │吳峻丞  │97年1月30日 │97年1月30日 │97年1月30日 │   1    │2540          │王俊傑之臺南佳里郵局  │
 │    │        │7時之後     │11時許      │11時35分許  │        │              │01910000000000帳戶    │
 │    │        │            │            │（以吳冠廷名│        │              │                      │
 │    │        │            │            │義匯款）    │        │              │                      │
 ├──┼────┼──────┼──────┼──────┼────┼───────┼───────────┤
 │362 │翁其群  │97年1月30日 │97年1月30日 │97年1月30日 │   2    │5010          │王俊傑之臺南佳里郵局  │
 │    │        │7時之後     │16時許      │16時31分許  │        │              │01910000000000帳戶    │
 ├──┼────┼──────┼──────┼──────┼────┼───────┼───────────┤
 │363 │翁其群  │97年1月30日 │97年1月30日 │97年1月30日 │   1    │2515          │王俊傑之臺南佳里郵局  │
 │    │        │7時之後     │16時許      │16時42分許  │        │              │01910000000000帳戶    │
 ├──┼────┼──────┼──────┼──────┼────┼───────┼───────────┤
 │364 │許進義  │97年1月29日 │97年1月29日 │97年1月30日 │   1    │2585          │王俊傑之臺南佳里郵局  │
 │    │        │7時之後     │19時許      │9時16分許   │        │              │01910000000000帳戶    │
 ├──┼────┼──────┼──────┼──────┼────┼───────┼───────────┤
 │365 │許進義  │97年1月29日 │97年1月29日 │97年1月30日 │   2    │4000          │王俊傑之臺南佳里郵局  │
 │    │        │7時之後     │19時許      │9時16分許   │        │              │01910000000000帳戶    │
 ├──┼────┼──────┼──────┼──────┼────┼───────┼───────────┤
 │366 │李正忠  │97年1月30日 │97年1月30日 │97年1月30日 │   2    │7000          │王俊傑之臺南佳里郵局  │
 │    │        │7時之後     │12時許      │14時39分許  │        │              │01910000000000帳戶    │
 ├──┼────┼──────┼──────┼──────┼────┼───────┼───────────┤
 │367 │黃坤水  │97年1月27日 │97年1月28日 │97年1月29日 │   1    │2475          │王俊傑之臺南佳里郵局  │
 │    │        │10時之後    │21時許      │8時23分許   │        │              │01910000000000帳戶    │
 ├──┼────┼──────┼──────┼──────┼────┼───────┼───────────┤
 │368 │詹益華  │97年1月28日 │97年1月28日 │97年1月28日 │   1    │2535          │王俊傑之臺南佳里郵局  │
 │    │        │12時之後    │13時許      │14時42分許  │        │              │01910000000000帳戶    │
 ├──┼────┼──────┼──────┼──────┼────┼───────┼───────────┤
 │369 │蘇新安  │97年1月31日 │97年1月31日 │97年2月1日  │   1    │2500          │王俊傑之臺南佳里郵局  │
 │    │        │9時之後     │20時許      │8時49分許   │        │              │01910000000000帳戶    │
 ├──┼────┼──────┼──────┼──────┼────┼───────┼───────────┤
 │370 │林華盛  │97年1月30日 │97年1月30日 │97年1月31日 │   1    │2010          │王俊傑之臺南佳里郵局  │
 │    │        │7時之後     │14時許      │8時15分許   │        │              │01910000000000帳戶    │
 ├──┼────┼──────┼──────┼──────┼────┼───────┼───────────┤
 │371 │李春雄  │97年1月27日 │97年1月27日 │97年1月28日 │   1    │1500          │王俊傑之臺南佳里郵局  │
 │    │        │7時之後     │11時許      │14時59分許  │        │              │01910000000000帳戶    │
 ├──┼────┼──────┼──────┼──────┼────┼───────┼───────────┤
 │372 │趙瑞郎  │97年1月28日 │97年1月28日 │97年1月29日 │   1    │2530          │王俊傑之臺南佳里郵局  │
 │    │        │7時之後     │11時許      │8時49分許   │        │              │01910000000000帳戶    │
 │    │        │            │            │（以趙瑞郎之│        │              │                      │
 │    │        │            │            │太太陳素香名│        │              │                      │
 │    │        │            │            │義匯款）    │        │              │                      │
 ├──┼────┼──────┼──────┼──────┼────┼───────┼───────────┤
 │373 │王銘清  │97年2月14日 │97年2月14日 │97年2月14日 │   1    │3000          │王俊傑之臺南佳里郵局  │
 │    │        │7時之後     │9時許       │10時52分許  │        │              │01910000000000帳戶    │
 ├──┼────┼──────┼──────┼──────┼────┼───────┼───────────┤
 │374 │吳璟煌  │97年1月31日 │97年1月31日 │97年2月1日  │   1    │2565          │王俊傑之臺南佳里郵局  │
 │    │        │17時之後    │18時許      │8時11分許   │        │              │01910000000000帳戶    │
 ├──┼────┼──────┼──────┼──────┼────┼───────┼───────────┤
 │375 │陳明富  │97年2月4日  │97年2月4日  │97年2月4日  │   1    │2530          │王俊傑之臺南佳里郵局  │
 │    │        │7時之後     │11時許      │15時3分許   │        │              │01910000000000帳戶    │
 │    │        │            │            │（以陳明輝名│        │              │                      │
 │    │        │            │            │義匯款）    │        │              │                      │
 ├──┼────┼──────┼──────┼──────┼────┼───────┼───────────┤
 │376 │楊育志  │97年1月28日 │97年1月28日 │97年1月28日 │   1    │2500          │王俊傑之臺南佳里郵局  │
 │    │        │7時之後     │11時許      │14時24分許  │        │              │01910000000000帳戶    │
 ├──┼────┼──────┼──────┼──────┼────┼───────┼───────────┤
 │377 │陳振宗  │97年1月30日 │97年1月30日 │97年1月31日 │   1    │2565          │王俊傑之臺南佳里郵局  │
 │    │        │7時之後     │11時許      │8時36分許   │        │              │01910000000000帳戶    │
 ├──┼────┼──────┼──────┼──────┼────┼───────┼───────────┤
 │378 │陳永勝  │97年1月28日 │97年1月28日 │97年1月29日 │   1    │2555          │王俊傑之臺南佳里郵局  │
 │    │        │7時之後     │18時許      │8時34分許   │        │              │01910000000000帳戶    │
 ├──┼────┼──────┼──────┼──────┼────┼───────┼───────────┤
 │379 │楊美娟  │97年1月29日 │97年1月29日 │97年1月30日 │   1    │2535          │王俊傑之臺南佳里郵局  │
 │    │        │7時之後     │20時許      │9時41分許   │        │              │01910000000000帳戶    │
 │    │        │            │            │（以楊美娟之│        │              │                      │
 │    │        │            │            │太太嚴薪發名│        │              │                      │
 │    │        │            │            │義匯款）    │        │              │                      │
 ├──┼────┼──────┼──────┼──────┼────┼───────┼───────────┤
 │380 │林清水  │97年2月13日 │97年2月13日 │97年2月14日 │   3    │8000          │王俊傑之臺南佳里郵局  │
 │    │        │7時之後     │19時許      │8時55分許   │        │              │01910000000000帳戶    │
 └──┴────┴──────┴──────┴──────┴────┴───────┴───────────┘

司法院資訊處製作；財團法人民間司法改革基金會備份。
